臺灣高等法院刑事判決               100年度上易字第1181號
上  訴  人  臺灣臺北地方法院檢察署檢察官
上  訴  人
即  被  告  李張光
選任辯護人  張藝騰律師
上  訴  人
即  被  告  黎進欽
被      告  陳桂芬
選任辯護人  劉思顯律師
            張究安律師
上列上訴人等因被告等詐欺案件，不服臺灣臺北地方法院98年度
易字第1879、2255號，中華民國99年12月31日第一審判決（起訴
案號：臺灣臺北地方法院檢察署98年度偵字第10891、12155、13
495、15077、16081號；追加起訴案號：臺灣臺北地方法院檢察
署98年度偵字第16081號；移送併案審理案號：臺灣臺北地方法
院檢察署99年度偵字第14759號），提起上訴，本院判決如下：
    主  文
原判決關於黎進欽如原判決附表壹編號十事實欄二、(七)所示共同
詐欺取財部分及定應執行刑部分均撤銷。
其他上訴駁回。
    事  實
一、黎進欽於民國89年間因詐欺案件，經臺灣臺中地方法院以89
    年度易字第4372號判決判處有期徒刑6月確定，於90年9月4
    日易科罰金執行完畢（於下述二、(一)、(三)之犯行構成累犯；
    其餘犯行均不構成累犯）。
二、詎黎進欽仍不知悔改，與李張光、陳桂芬、連明亮、林家賢
    、陳逸臻、林文斌、魏群益、周德旺、王振陽（上述連明亮
    、林家賢、陳逸臻、林文斌、魏群益、周德旺、王振陽等8
    人，業經原審判決有罪確定），因得知「假詐賭，真詐財」
    （詳如後述）之詐欺手法，竟於缺錢花用時，各自聯絡約5
    至7人為1組合，共同意圖為自己不法之所有，基於詐欺取財
    之犯意聯絡，以看報紙或廣告之方式，挑選要出售土地、房
    屋或銷售商品之賣方為詐欺對象，並以購買房地或商品為由
    與賣方接洽後，相約至飯店房間內簽約，再由其中1人扮演
    沈迷於豪賭之敗家子，進入房內，佯稱身懷鉅款，欲外出賭
    博翻本後離去，另1人則扮演由彼等聯絡安排而來之老千，
    向賣方介紹賭博方式為：由「莊家」徒手抓取硬幣或扣子後
    ，用有握把的杯子覆蓋，讓對賭之人在繪製有1至6數字的紙
    上進行押注，並以硬幣總數除以6之後的餘數作為點數（餘
    數為0時，點數為6），「莊家」則以杯子握把指向紙上所繪
    製之正確點數方向或以約定手勢作為暗號，使知悉前開約定
    之人，均得以押注正確點數，贏得賭局（下稱本案賭博方式
    ）。再以設局贏取敗家子財產，避免其任意揮霍豪賭為由，
    力邀賣方提供資金參與詐賭，使各該賣方誤信其所參與者為
    業已安排妥善之賭局，並無風險，甚至可以利用所贏得之款
    項行善，因而陷於錯誤，提供資金參與賭博。彼等復以賣方
    與敗家子素不相識，不易起疑為由，要求賣方於賭局中擔任
    「莊家」，與敗家子對賭，俟賣方連續數局或贏或和之後，
    即由敗家子押注鉅款，再趁賣方疏未注意時，由扮演「老千
    」者取走1顆硬幣或扣子置於「莊家」即賣方所在位置附近
    ，製造係因賣方之疏忽遺落，導致賭輸敗家子等假象，以詐
    得賣方賭金，尤有甚者，尚接續以計算後尚積欠敗家子賭金
    ，需集資清償為由，使各該賣方繼續交付款項以清償賭債，
    而詐取鉅款得手。各次經過及參與人員，詳如下述：
  (一)李張光（扮演富有之「李董」，以下逕稱其化名）、陳逸臻
    （扮演李董秘書「陳玉梅」，以下逕稱其化名）、林文斌（
    扮演熟稔詐賭之「林先生」，以下逕稱其化名）、黎進欽（
    扮演好賭的「金先生」，以下逕稱其化名）及真實姓名及年
    籍均不詳之成年男子1名（扮演自稱「黃春福」之仲介，以
    下逕稱其化名），共同意圖為自己不法之所有，基於詐欺取
    財之犯意聯絡，自92年7月2日起，先由「黃春福」向劉國昌
    、廖碧玉表示欲裝設鋁門窗，而陸續與劉國昌、廖碧玉接洽
    商談裝設鋁門窗事宜，並於同年月10日下午2時許，由「黃
    春福」陪同佯裝係金主之「李董」至劉國昌公司談論訂製事
    宜，並相約於當日下午5時許在臺北市大安區○○○路○段20
    1號之臺北遠東國際大飯店38樓咖啡廳與「黃春福」、「李
    董」、「陳玉梅」及「金先生」見面詳談。嗣再相約於92年
    7月11日上午9時許，在臺北遠東國際大飯店房間內進行簽約
    事宜。俟於上揭約定時、地，劉國昌、廖碧玉到場赴約時，
    「李董」、「陳玉梅」均已在場，而「金先生」到場後，即
    展現揮霍無度之好賭性格並佯稱將去銀行領款賭博云云後離
    去，隨後「李董」即誆稱「金先生」前一日在東湖被人詐賭
    因而輸了數百萬美金，央求在場之人協助幫忙救救「金先生
    」以免其再受騙云云，「陳玉梅」則附和佯稱認識在澳門賭
    場工作的「林先生」懂得破解詐賭，可提供協助云云，隨即
    佯以電話聯絡「林先生」到場幫忙。嗣「林先生」到場後即
    當場示範本案賭博方式，「李董」再佯裝央求「林先生」救
    救「金先生」，「林先生」即提議以此方式與「金先生」賭
    博贏錢，一部分用作行善，一部分給予「金先生」家屬，剩
    餘部分則由在場之人均分，「李董」復為取信劉國昌、廖碧
    玉而當場佯為義結金蘭並發毒誓不得告訴任何人之舉，劉國
    昌、廖碧玉因而誤信渠等說詞，以為設局後之賭博不具風險
    ，且可順利出售鋁門窗，遂於92年7月11日籌措新臺幣（下
    同）400萬元參與賭局。嗣渠等開始賭局後，即由劉國昌擔
    任莊家與「金先生」對賭，廖碧玉、「陳玉梅」在旁陪賭，
    「李董」在旁觀看。劉國昌依約定方式以暗號告知應押注之
    點數，「金先生」亦因而連續數局或輸或和，至第7局「金
    先生」押注巨額美金時，負責擔任公證人並清點鈕釦數量之
    「林先生」即趁劉國昌、廖碧玉疏未注意時，暗中取走1顆
    扣子置於劉國昌所在位置附近，致「金先生」贏得該次賭局
    ，並使劉國昌誤以為係自己疏忽而輸掉賭局，因此詐得400
    萬元得手。
  (二)李張光（扮演富有之「李大姊」，以下逕稱其化名）、周德
    旺（扮演仲介「周先生」，以下逕稱其化名）及真實姓名、
    年籍均不詳之成年男子3名（分別扮演接送之「司機」、熟
    稔詐賭之「老千」、好賭之「敗家子」，以下逕稱其角色）
    ，共同意圖為自己不法之所有，基於詐欺取財之犯意聯絡，
    先由「周先生」以買地為由與賣方張秋池相約於93年11月22
    日在臺南市○○區○○路539號之維悅統茂酒店內洽談買地
    事宜。俟張秋池赴約後，「敗家子」隨即展現揮霍無度之好
    賭性格並佯稱前一日與友人賭博輸了美金數百萬元，今日要
    去銀行領取美金再去翻本云云後離去，隨後「李大姐」即佯
    以央求在場之人協助幫忙救救「敗家子」以免其再受騙云云
    ，再由其中1人附和誆稱認識熟稔詐賭之術的「老千」可提
    供協助云云，隨即佯以電話聯絡「老千」到場幫忙。「老千
    」到場後即現場示範本案賭博方式，「李董」則趁勢佯裝央
    求張秋池幫忙救救「敗家子」，並提議以此方式與「敗家子
    」賭博贏錢，一部分用作行善，一部分給予「敗家子」家屬
    ，剩餘部分則由在場之人均分云云，復為取信張秋池而當場
    佯為義結金蘭並發毒誓不得告訴任何人之舉，張秋池因而誤
    信渠等說詞，以為設局後之賭博不具風險且可順利出售土地
    ，而籌措170萬元參與賭局。嗣渠等開始賭局後，由張秋池
    擔任莊家與「敗家子」對賭，「周先生」在旁陪賭，「老千
    」當公證人負責清點硬幣，「李大姊」、「司機」則在旁觀
    看。起先張秋池依約定方式以暗號告知應押注之點數，「敗
    家子」因而連續數局或輸或和，最後一局「老千」即趁張秋
    池疏未注意時，暗中取走1枚硬幣置於張秋池所在位置附近
    ，致「敗家子」贏得該次賭局，並使張秋池誤以為係自己疏
    忽而輸掉賭局，因此詐得170萬元得手。
  (三)李張光（扮演富有之「李大姊」，以下逕稱其化名）、陳逸
    臻（扮演「女秘書」，以下逕稱其化名）、黎進欽（扮演好
    賭之「敗家子」，以下逕稱其化名）、周德旺（扮演自稱「
    蔡先生」之仲介，以下逕稱其化名），及真實姓名、年籍均
    不詳之成年男子1名（綽號「阿文」，扮演熟稔詐賭之「老
    千」，以下逕稱其化名），共同意圖為自己不法之所有，基
    於詐欺取財之犯意聯絡，先由「蔡先生」向賴正雄、方玉珠
    表示欲替金主「李大姊」、「敗家子」購買其2人位於南投
    縣埔里鎮○○路65號之房屋為由，相約於94年3月18日在臺
    中市○區○○路1049號之日華金典酒店與「李大姊」、「敗
    家子」洽談買屋事宜。俟賴正雄、方玉珠赴約後，「敗家子
    」隨即展現揮霍無度之好賭性格並佯稱前一日與友人賭博輸
    了美金數百萬元，今日要去銀行領取美金再去翻本云云後離
    去，隨後「李大姐」即佯以央求在場之人協助幫忙救救「敗
    家子」以免其再受騙云云，再由其中1人附和誆稱認識熟稔
    詐賭之術的「老千」可提供協助云云，隨即以電話聯絡「老
    千」到場幫忙。「老千」到場後便現場示範本案賭博方式，
    「李董」趁勢佯以哭求賴正雄、方玉珠幫忙救救「敗家子」
    ，配合賭博贏得「敗家子」的錢以免他將家產敗光，並提議
    以此方式與「敗家子」賭博贏錢，一部分用作行善，一部分
    給予「敗家子」家屬，剩餘部分則由在場之人均分云云，復
    為取信賴正雄、方玉珠而當場佯為義結金蘭並發毒誓不得告
    訴任何人之舉，賴正雄、方玉珠因而誤信渠等說詞，以為設
    局後之賭博不具風險且可順利出售房屋，而籌措600萬元參
    與賭局。嗣渠等開始賭局後，由賴正雄擔任莊家與「敗家子
    」對賭，方玉珠與「女秘書」在旁陪賭，「老千」當公證人
    負責清點鈕釦數量，「李大姊」則在旁觀看。起先賴正雄依
    約定方式以暗號告知應押注之點數，「敗家子」因而連續數
    局或輸或和，最後一局「老千」即趁賴正雄、方玉珠疏未注
    意時，暗中取走1顆扣子置於賴正雄所在位置附近，致「敗
    家子」贏得該次賭局，並使賴正雄誤以為係自己疏忽而輸掉
    賭局，因此詐得600萬元得手。
  (四)李張光（扮演富有之「李太太」，以下逕稱其化名）、陳逸
    臻（扮演「李太太的秘書」，以下逕稱其化名）、林文斌（
    扮演熟稔詐賭之「林先生」，以下逕稱其化名），及真實姓
    名、年籍均不詳之成年男子2名（分別扮演好賭之「張董」
    與「陳伯之子」，以下逕稱其化名），共同意圖為自己不法
    之所有，基於詐欺取財之犯意聯絡，先由「李太太」以金主
    「張董」有意購買位於臺中縣大里市（現改制為臺中市○里
    區○○○路附近之土地為由，而與該土地之賣方許文添相約
    於94年5月26日在臺中市○區○○○路431號之梅村大飯店與
    買主「張董」見面洽談買地事宜。俟許文添赴約後，「張董
    」隨即展現揮霍無度之好賭性格並佯稱前一日與友人賭博輸
    美金120萬元，今日要去銀行領取美金再去翻本云云後離去
    ，隨後「李大姐」即佯以央求在場之人協助幫忙救救「張董
    」以免其再受騙云云，「李太太的秘書」則附和誆稱認識在
    澳門賭場工作的「林先生」懂得破解詐賭之術，可提供協助
    云云，隨即以電話聯絡「林先生」到場。嗣「林先生」到場
    後即當場示範本案賭博方式，並提議以此方式向「張董」詐
    賭贏錢，部分用作行善，部分給「張董」的母親，其餘部分
    則由在場之人均分，復為取信許文添而當場佯為義結金蘭並
    發毒誓不得告訴任何人之舉，許文添因而誤信渠等說詞，以
    為設局後之賭博不具風險且可順利出售土地，而於94年5 月
    26日籌措780萬元參與賭局。嗣渠等開始賭局後，即由許文
    添擔任莊家與「張董」對賭，起先許文添依約定方式以暗號
    告知應押注之點數，「張董」因而連續數局或輸或和，至第
    8局「張董」押鉅額美金時，負責擔任公證人並清點鈕釦數
    量之「林先生」即趁許文添疏未注意時，暗中取走1顆扣子
    置於許文添所在位置附近，致「張董」贏得該次賭局，並使
    許文添誤以為係自己疏忽而輸掉賭局。又「李太太」等人為
    使許文添願意再籌措資金以繼續賭博翻盤，隨即由「李太太
    」佯以電話向友人「陳伯」調借美金90萬元。嗣扮演「陳伯
    之子」之成年成員到場後，先誆稱已攜帶美金前來云云，再
    佯裝不悅表示「陳伯」不願意借款供他人賭博云云，而未交
    付借款離去，致許文添對此賭局之真實性深信不疑，而應允
    再為籌款以續賭翻盤。嗣許文添籌得款項後，即於94年6月1
    日下午5時30分許攜帶830萬元，至臺中市○區○○路111號
    之麗加園邸酒店與「林先生」會面，「林先生」復向許文添
    佯稱俟資金全數籌齊後，即會馬上通知許文添再開始賭局云
    云，致許文添不疑有他，而將830萬元交與「林先生」後離
    去，共計詐得1,610萬元得手。嗣因許文添遲未接獲再開賭
    局之通知，「李太太」等人復均失去音訊，始驚覺有異而報
    警處理。
  (五)李張光（扮演富有之「董事長」，以下逕稱其化名）、陳逸
    臻（扮演「女秘書」，以下逕稱其化名）、林文斌（扮演自
    稱「林先生」之仲介及熟知詐賭之老千，以下逕稱其化名）
    、真實姓名、年籍均不詳之成年男子1名（扮演「敗家子」
    ，以下逕稱其化名），及真實姓名、年籍均不詳之成年女子
    1 名（扮演「女仲介」，以下逕稱其化名），共同意圖為自
    己不法之所有，基於詐欺取財之犯意聯絡，先由「林先生」
    與「女仲介」以有意替金主「董事長」、「敗家子」仲介購
    買楊勝雄所有位於臺中市○區○○路1之43號3樓之1之房屋
    為由，而於95年8月間某日與楊勝雄相約在臺中市○區○○
    街160號之「企業家大飯店」與「董事長」、「敗家子」洽
    談買賣事宜。俟楊勝雄赴約後，「敗家子」隨即展現揮霍無
    度之好賭性格並佯稱前一日與友人賭博輸美金數百萬元，今
    日要去銀行領取美金再去翻本云云後離去，隨後「董事長」
    即佯以央求在場之人協助幫忙救救「敗家子」以免其再受騙
    云云，「林先生」則附和誆稱曾在澳門賭場工作並懂得破解
    詐賭之術，可提供協助云云，且當場示範本案賭博方式，同
    時提議以此方式向「敗家子」詐賭贏錢，部分用作行善，部
    分給「張董」的家屬，其餘部分則由在場之人均分，而著手
    引誘其上鉤，惟因楊勝雄表示無意瞭解賭博事宜，只要洽談
    房屋買賣即可，而未答應籌錢賭博，致渠等未詐得任何財物
    而未得逞。
  (六)李張光（扮演富有之「李董」即「李大姊」，以下逕稱其化
    名）、黎進欽（扮演好賭之「張董」，以下逕稱其化名）、
    連明亮（扮演熟知詐賭之老千「葉先生」，以下逕稱其化名
    ）、游誠修（原名游仲秋，扮演仲介經理「王福生」，業經
    本院另案以99年度上易字第664號判決確定，以下逕稱其化
    名），及真實姓名、年籍均不詳之成年男子1名（扮演男助
    理「伍先生」，以下逕稱其化名），共同意圖為自己不法之
    所有，基於詐欺取財之犯意聯絡，於96年4月底，先由「伍
    先生」及「王福生」前往臺北縣土城市（現改制為新北市土
    城區○○○路36號6樓看屋後，以「王福生」受託為「李董
    」看屋為由，與陳志誠、陳秀珠夫婦相約於96年4月29日在
    國賓飯店和「李董」見面，並於過程中向陳志誠、陳秀珠夫
    婦誆稱有一印尼籍華僑大股東「張董」之父母雙亡，哥哥也
    已過世，嫂嫂因而被趕回臺灣娘家生活，所以要買房子云云
    ，另與陳志誠、陳秀珠夫婦約定於翌（30）日約定在臺北市
    松山區○○○路100號「環亞飯店」（現改稱為王朝大酒店
    ）房間討論簽約事宜，並由「王福生」通知「李董」屆時前
    往冒稱為董事長。翌日，陳志誠、陳秀珠夫婦依約前往簽約
    時，「李董」即在場數落「張董」的不是，並提議與「張董
    」對賭，將錢贏過來買房子給其嫂嫂居住云云，「伍先生」
    則附和誆稱認識在澳門賭場工作之友人「葉先生」，可以教
    大家如何賭博云云，隨即以電話聯絡「葉先生」到場。嗣「
    葉先生」到場後即當場示範本案賭博方式，並提議以此方式
    向「張董」詐賭贏錢，部分用作行善，部分給「張董」的母
    親，其餘部分則由在場之人均分，復為取信陳志誠、陳秀珠
    而當場佯為義結金蘭並發毒誓不得告訴任何人之舉，陳志誠
    、陳秀珠因而誤信渠等說詞，以為設局後之賭博不具風險且
    可順利出售土地，而於96年4月30日籌措168萬元參與賭局。
    嗣渠等開始賭局後，即由陳志誠擔任莊家與「張董」對賭，
    起先陳志誠依約定方式以暗號告知應押注之點數，「張董」
    因而連續數局或輸或和，某局「張董」忽押巨額賭注，開牌
    時經「葉先生」趁清點時加入1枚硬幣，致使「張董」贏得
    該局，結算後陳志誠、陳秀珠夫婦除輸掉當日所帶賭金168
    萬元外，尚有積欠賭金，「張董」表示須先結清賭債，方可
    進行下一賭局後離開，「李董」等人即要求陳志誠、陳秀珠
    夫婦再去湊錢贏回賭金。陳志誠經思量前述過程後，忽覺受
    騙，乃報警處理，而未再交付其他款項，因此詐得168萬元
    得手。
  (七)李張光（扮演有錢之「李大姊」，以下逕稱其化名）、黎進
    欽（扮演好賭之「張董」，以下逕稱其化名）、王振陽（扮
    演熟知詐賭之老千「王先生」，以下逕稱其化名）、林家賢
    （扮演仲介「林先生」，以下逕稱其化名）、魏群益（扮演
    仲介「陳先生」，以下逕稱其化名），及真實姓名、年籍均
    不詳之成年男子1名（扮演「陳伯的女婿」，以下逕稱其化
    名），共同意圖為自己不法之所有，基於詐欺取財之犯意聯
    絡，先由「陳先生」及「林先生」以金主「李大姊」、「張
    董」有意購買石漢經與林沛晴夫婦所出售位於桃園縣桃園市
    ○○街105號之房屋為由，與石漢經、林沛晴相約於96年11
    月5日在臺北市中山區○○○路600號之華國大飯店內洽談買
    屋事宜。俟石漢經、林沛晴到場赴約時，「張董」隨即展現
    揮霍無度之好賭性格並佯稱前一日與友人賭博輸美金數百萬
    元，今日要去銀行領取美金再去翻本云云後離去，隨後「李
    大姊」佯以央求在場之人幫忙救救「張董」以免他再受騙云
    云，再由其中1人附和誆稱認識在澳門賭場工作的「王先生
    」懂得破解詐賭之術可提供協助云云，遂即佯以電話聯絡「
    王先生」到場。嗣「王先生」到場後即當場示範本案賭博方
    式，「王先生」及「李大姊」並提議以此方式向「張董」詐
    賭贏錢，部分用作行善，部分給「張董」的家屬，其餘部分
    則由在場之人均分。「李大姊」等人復為取信石漢經、林沛
    晴而當場佯為義結金蘭並發毒誓不得告訴任何人之舉，石漢
    經、林沛晴因而誤信渠等說詞，以為設局後之賭博不具風險
    且可順利出售房屋，而於96年11月5日籌措120萬元參與賭局
    。嗣渠等開始賭局後，即由石漢經擔任莊家與「張董」對賭
    ，「陳先生」、「林先生」及林沛晴在旁陪賭，「李大姊」
    在旁觀看。起先石漢經依約定方式以暗號告知應押注之點數
    ，「張董」因而連續數局或輸或和，最後一局「張董」押鉅
    額美金時，負責擔任公證人並清點一元硬幣數量之「王先生
    」，即趁石漢經、林沛晴疏未注意時，暗中取走1枚硬幣置
    於石漢經所在位置附近，致「張董」贏得該次賭局，並使石
    漢經誤以為係自己疏忽而輸掉賭局。又「李大姊」等人為使
    石漢經夫婦願意再籌措資金以繼續賭博翻盤，隨即由「李大
    姊」佯以電話向友人「陳伯」調借美金數十萬元。嗣扮演「
    陳伯的女婿」之成年成員到場後，先誆稱已攜帶美金前來云
    云，再佯裝不悅表示「陳伯」不願意借款供他人賭博云云，
    而未交付借款離去，致石漢經夫婦對此賭局之真實性深信不
    疑，而應允再為籌款以清償賭債後再續賭翻盤。嗣石漢經夫
    婦籌得款項後，即於96年11月15日至臺中市○○○路交流道
    附近某不詳飯店內，交付300萬元與「張董」收受，共計詐
    得420萬元得手。嗣因石漢經夫婦遲未接獲再開賭局之通知
    ，「李大姊」等人復均失去音訊，始驚覺有異而報警處理。
  (八)李張光（扮演大股東「李美玉」，以下逕稱其化名）、林文
    斌（扮演熟知詐賭之老千「林先生」，以下逕稱其化名）、
    周德旺（扮演自稱「蔡宗勳」之仲介，以下逕稱其化名），
    及真實姓名、年籍均不詳之成年男性成員1名（扮演好賭之
    「張董」，以下逕稱其化名），共同意圖為自己不法之所有
    ，基於詐欺取財之犯意聯絡，先由「蔡宗勳」以金主「李美
    玉」、「張董」有意購買洪金駿所出售位於南投縣草屯鎮○
    ○段0000-0000地號之土地為由，與洪金駿相約於97年4月11
    日在臺中市○○區○○路2段458號之藝園堂人文茶館和「李
    美玉」洽談買地事宜。俟洪金駿到場和「李美玉」見面後，
    「李美玉」即向洪金駿誆稱有一印尼籍華僑大股東「張董」
    之父母雙亡，哥哥也已過世，嫂嫂因而被趕回臺灣娘家生活
    ，所以要買土地贈與其大嫂云云，另與洪金駿約定於同年月
    14日在臺中市○區○○路377號之皇家大飯店房間內與「張
    董」討論簽約事宜。洪金駿應約前往後，「蔡宗勳」、「李
    美玉」業已在場，隨後「張董」進來即展現揮霍無度之好賭
    性格並佯稱前一日與友人在臺中縣太平市（現改制為臺中市
    太平區）賭博輸了美金110萬元，今日要去銀行領取美金再
    去翻本云云後離去，「李美玉」遂佯以央求在場之人幫忙救
    救「張董」以免他再受騙云云，「蔡宗勳」則附和誆稱認識
    在澳門賭場工作的「林先生」懂得破解詐賭之術，可提供協
    助云云，並佯以電話聯絡「林先生」到場。嗣「林先生」到
    場後即當場示範本案賭博方式，並提議以此方式向「張董」
    詐賭贏錢，部分用作行善，部分給「張董」的家屬，其餘部
    分則由在場之人均分。洪金駿因而誤信渠等說詞，以為設局
    後之賭博不具風險且可順利出售土地，而於97年4月14日籌
    措40萬元參與賭局。嗣渠等開始賭局後，即由洪金駿擔任莊
    家與「張董」對賭，起先洪金駿依約定方式以暗號告知應押
    注之點數，「張董」因而連續數局或輸或和，至第7局「張
    董」押鉅額美金時，負責擔任公證人並清點鈕釦數量之「林
    先生」即趁洪金駿疏未注意時，暗中取走1顆扣子置於洪金
    駿所在位置附近，致「張董」贏得該次賭局，並使洪金駿誤
    以為係自己疏忽而輸掉賭局，因此詐得40萬元得手。
  (九)李張光（扮演富有之「李總裁」，以下逕稱其化名）、陳逸
    臻（扮演秘書「陳小姐」，以下逕稱其化名）、王振陽（扮
    演自稱「王先生」之仲介，以下逕稱其化名），及真實姓名
    、年籍均不詳之成年男性成員2名（分別扮演好賭之「張先
    生」與熟知詐賭之老千「溫先生」，以下均逕稱其化名），
    共同意圖為自己不法之所有，基於詐欺取財之犯意聯絡，先
    由「王先生」與「陳小姐」以金主「李總裁」、「張先生」
    有意購買梁西鋒、張錦綢夫婦所出售之土地為由，與梁西鋒
    夫婦相約於97年4月18日在臺中市西屯區○○○路○段78-2號
    之裕元花園酒店內與「李總裁」和「張先生」洽談買地事宜
    。俟梁西鋒、張錦綢到場時，「張先生」隨即展現揮霍無度
    之好賭性格並佯稱前一日與友人賭博輸了美金數百萬元，今
    日要去銀行領取美金再去翻本云云後離去，隨後「李總裁」
    即佯以央求在場之人幫忙救救「張董」以免他再受騙云云，
    復由其中1人附和誆稱認識在澳門賭場工作的「溫先生」懂
    得破解詐賭之術，可提供協助云云，並隨即佯以電話聯絡「
    溫先生」到場。嗣「溫先生」到場後即當場示範本案賭博方
    式，並提議以此方式向「張先生」詐賭贏錢，部分用作行善
    ，部分給「張先生」的家屬，其餘部分則由在場之人均分。
    「李總裁」等人復為取信梁西鋒、張錦綢而當場佯為義結金
    蘭並發毒誓不得告訴任何人之舉，梁西鋒、張錦綢因而誤信
    渠等說詞，以為設局後之賭博不具風險且可順利出售土地，
    而於97年4月18日籌措200萬元參與賭局。嗣渠等開始賭局後
    ，即由張錦綢擔任莊家與「張先生」對賭，梁西鋒、「王先
    生」及「陳小姐」在旁陪賭，「李總裁」在旁觀看。起先張
    錦綢依約定方式以暗號告知應押注之點數，「張先生」因而
    連續數局或輸或和，最後一局「張先生」押鉅額美金時，負
    責擔任公證人並清點一元硬幣數量之「溫先生」即趁張錦綢
    、梁西鋒疏未注意時，暗中取走1枚硬幣置於張錦綢所在位
    置附近，致「張先生」贏得該次賭局，並使張錦綢誤以為係
    自己疏忽而輸掉賭局，因此詐得200萬元得手。
  (十)李張光（扮演總經理「李大姊」，以下逕稱其化名）、陳逸
    臻（扮演秘書「陳玉梅」，以下逕稱其化名）、黎進欽（扮
    演好賭之「張董」，以下逕稱其化名）、林文斌（扮演自稱
    「林俊銘」之仲介兼熟知詐賭之老千，以下逕稱其化名），
    及真實姓名、年籍均不詳之成年女性成員1名（扮演「陳伯
    的媳婦」，以下逕稱其化名），共同意圖為自己不法之所有
    ，基於詐欺取財之犯意聯絡，先由「林俊銘」以金主「李大
    姊」、「張董」有意購買邱長福、黃鋅鳳夫婦所出售位於臺
    中市○○區○○路軍和段地號0000-0000號之土地為由，與
    邱長福、黃鋅鳳相約在臺中市西屯區○○○路○段6號之長榮
    桂冠酒店內，和「李大姊」洽談買地事宜。俟邱長福夫婦到
    場和「李大姊」見面後，「李大姊」即向邱長福、黃鋅鳳誆
    稱有一印尼籍華僑大股東「張董」之父母雙亡，哥哥也已過
    世，嫂嫂因而被趕回臺灣娘家生活，所以要買土地贈與其大
    嫂云云，另與邱長福、黃鋅鳳約定於97年8月5日在臺中市○
    ○區○○路35號5樓之禾康商務旅館房間內與「張董」討論
    簽約事宜。嗣邱長福及黃鋅鳳依約前往時，「林俊銘」、「
    李大姐」均已在場，隨後「張董」進來即展現揮霍無度之好
    賭性格並佯稱前一日與友人在臺中縣霧峰鄉賭博輸了美金10
    0萬元，今日要去銀行領取美金再去翻本云云後離去，「李
    大姊」即佯以央求在場之人幫忙救救「張董」以免他再受騙
    云云，「林俊銘」則附和誆稱曾在澳門賭場工作懂得破解詐
    賭之術，可提供協助云云，並現場示範本案賭博方式，且提
    議以此方式向「張董」詐賭贏錢，部分用作行善，部分給「
    張董」的家屬，其餘部分則由在場之人均分。「李大姊」等
    人為取信邱長福、黃鋅鳳復當場佯為義結金蘭並發毒誓不得
    告訴任何人之舉，邱長福、黃鋅鳳因而誤信渠等說詞，以為
    設局後之賭博不具風險且可順利出售土地，而於97年8月5日
    籌措110萬元參與賭局。嗣渠等開始賭局後，即由黃鋅鳳擔
    任莊家與「張董」對賭，邱長福與「陳玉梅」陪賭，「李大
    姊」在旁觀看。起先黃鋅鳳依約定方式以暗號告知應押注之
    點數，「張董」因而連續數局或輸或和，到第7局「張董」
    押鉅額美金時，負責擔任公證人並清點鈕釦數量之「林俊銘
    」即趁邱長福、黃鋅鳳疏未注意時，暗中取走1顆扣子置於
    黃鋅鳳所在位置附近，致「張董」贏得該次賭局，並使黃鋅
    鳳誤以為係自己疏忽而輸掉賭局。又「李大姊」等人為使邱
    長福夫婦願意再籌措資金以繼續賭博翻盤，隨即由「李大姊
    」佯以電話向友人「陳伯」調借美金數十萬元。嗣扮演「陳
    伯的媳婦」之成年成員到場後，先誆稱已攜帶美金前來云云
    ，再佯裝不悅表示「陳伯」不願意借款供他人賭博云云，而
    未交付借款離去，致邱長福夫婦對此賭局之真實性深信不疑
    ，而應允再為籌款以清償賭債後再續賭翻盤。嗣邱長福夫婦
    籌得款項後，即於97年8月14日至臺中市○區○○路1049 號
    之日華金典酒店內交付350萬元與「林俊銘」收受，共計詐
    得460萬元得手。嗣因邱長福夫婦遲未接獲再開賭局之通知
    ，「李大姊」等人復均失去音訊，始驚覺有異而報警處理。
  (十一)李張光（扮演富有之「李大姊」，以下逕稱其化名）、連明
    亮（扮演熟知詐賭之老千「何先生」，以下逕稱其化名）、
    賴子祥（扮演好賭之「張董」，業經本院另案以99年度上易
    字第664號判決確定，以下逕稱其化名）、鄭日成（扮演總
    經理「陳志華」，業經本院另案以99年度上易字第664號判
    決確定，以下逕稱其化名）、馮國峰（扮演助理「洪文志」
    ，業經本院99年度上易字第664號判決確定，以下逕稱其化
    名），共同意圖為自己不法之所有，基於詐欺取財之犯意聯
    絡，於97年8月9日先由「洪文志」撥打電話與蔡朝憲聯絡，
    翌（10）日上午即由「洪文志」帶同「陳志華」前往臺北縣
    樹林市（現改制為新北市樹林區○○○街161號看屋後，再
    於同年月13日帶同「李大姐」前往看屋，「李大姐」即對蔡
    朝憲誆稱係為印尼華僑「張董」購屋欲贈與其胞兄遺孀之用
    ，並與蔡朝憲相約於97年8月21日在六福客棧與「張董」見
    面詳談，再約定於翌（22）日上午在六福客棧之房間內簽約
    。97年8月22日上午蔡朝憲依約前往簽約時，「李大姊」即
    佯稱「張董」前一晚又在臺北縣汐止市（現改制為新北市汐
    止區）賭輸80萬美金，當天還要再拿160萬美金去翻本，並
    詢問在場之人，是否瞭解賭博，並可勸說「張董」云云，「
    洪文志」則附和誆稱其父親之友人「何先生」曾在澳門賭場
    工作，可提供協助云云，並以電話聯絡「何先生」。嗣「何
    先生」到場後，先佯裝與「李大姐」確認「張董」之賭博方
    式略如本案賭博方式後，「張董」隨後進入該房間，佯稱前
    一晚賭輸80萬美金，當天已提領160萬美金要去翻本云云後
    離去。「何先生」見「張董」離去後即建議在場人員與「張
    董」對賭，「李大姐」則表示贏到的錢將部分用來作善事、
    部分用以購屋，其餘則由在場之人分配云云，使蔡朝憲誤信
    彼等說詞，以為設局後之賭博不具風險且可順利出售房屋，
    甚至行善，因而向友人籌借300萬元後，於同日下午依「陳
    志華」指示前往位於臺北市中山區○○○路600號之華國飯
    店內與「張董」進行賭博，並由蔡朝憲擔任「莊家」，先前
    數局「張董」或贏或和，至某局時「張董」押注高額賭金，
    開牌時即由「何先生」清點出「張董」押注之點數，並趁機
    將1枚硬幣置於蔡朝憲腿上，使蔡朝憲誤以為因自己疏忽而
    輸掉該局，結算後，「張董」除取走前述300萬元外，尚有
    餘額未清，此後「陳志華」即接續以此為由聯絡蔡朝憲，要
    求其籌款清償，惟蔡朝憲均避不見面，而未再交付其他款項
    ，因此詐得300萬元得手。
  (十二)李張光（扮演富裕之「李女士」，以下逕稱其化名）、林文
    斌（扮演熟知詐賭之老千「林先生」，以下逕稱其化名）、
    鄭日成（扮演總經理「陳志華」，業經本院另案以99年度上
    易字第664號判決確定，以下逕稱其化名）、馮國峰（扮演
    助理「洪文志」，業經本院另案以99年度上易字第664號判
    決確定，以下逕稱其化名）、賴子祥（扮演「張董」，業經
    本院另案以99年度上易字第664號判決確定，以下逕稱其化
    名），共同意圖為自己不法之所有，基於詐欺取財之犯意聯
    絡，於97年8月間，先由「陳志華」、「洪文志」藉口有意
    購買紀金生位於臺北市中山區○○○路69巷12號8樓之房屋，
    而與紀金生接洽，並相約餐敘，同時誆稱仍需待董事長做最
    後決定。97年9月1日，「陳志華」、「洪文志」及「李女士
    」三人即與紀金生、紀鄧秀鳳夫婦相約於臺北市○○區○○
    路68號亞太會館見面，未久「張董」到場後，表示要等其大
    嫂表示滿意方可正式簽約，並與紀金生另約定於翌（2）日
    在亞太會館房間內見面。97年9月2日紀金生抵達約定地點後
    ，「李女士」即誆稱「張董」前晚賭輸80萬美金，當晚將再
    帶160萬美金前去翻本，惟其屢賭屢輸，請大家協助研究破
    解、勸阻之方式云云，此時，「洪文志」附和佯稱認識曾在
    澳門賭場工作之人，可提供協助云云，並電話聯絡「林先生
    」。嗣「林先生」到場後即示範本案賭博方式。隨後「張董
    」復進入房內表示其嫂嫂不會來了，購屋之事就此擱置，並
    佯裝要離開，惟見桌上擺放之賭博器具，復邀約大家小賭數
    局，展現其好賭個性後始行離去。「張董」離去後，「李女
    士」即佯裝詢問在場之人，能否勸阻「張董」賭博，並要求
    大家集資，以本案賭博方式與「張董」對賭，贏得款項後可
    立即還給紀金生，並可用以向其購買房屋云云。其後，「陳
    志華」又以電話對外聯絡，佯裝欲向友人「陳伯」調借款項
    籌措賭金，使紀金生誤信彼等說詞，以為設局後之賭博不具
    風險且可順利出售房屋，因而籌得120萬元後，於同日下午
    前往位於臺北市松山區○○○路315號之敦馥飯店房間內與
    「張董」進行賭博，並由紀金生擔任「莊家」，先前6局紀
    金生都贏，至第7局時「張董」押注高額賭金，開牌時即由
    「林先生」清點出「張董」押注之點數，嗣後並表示在紀金
    生大腿毛巾上發現1枚扣子，使紀金生誤以為因自己疏忽而
    輸掉該局，因此詐得120萬元得手。
  (十三)李張光（扮演董事長「李大姊」，以下逕稱其化名）、陳逸
    臻（扮演「女秘書」，以下逕稱其化名）、黎進欽（扮演好
    賭之「敗家子」，以下逕稱其化名）、林文斌（扮演熟知詐
    賭之老千「林先生」，以下逕稱其化名）、陳桂芬（扮演「
    敗家子的大嫂」，以下逕稱其化名），共同意圖為自己不法
    之所有，基於詐欺取財之犯意聯絡，於98年3月間，先由「
    林先生」向陳吳白玉、陳伯文夫婦佯稱：有一印尼籍華僑「
    敗家子」之父母雙亡，哥哥也已過世，嫂嫂因而被趕回臺灣
    娘家生活，所以要買房屋贈與其大嫂云云，而表示有意替金
    主「敗家子」及其長輩「李大姊」仲介購買陳伯文夫婦所出
    售位於臺中縣大雅鄉（現改制為臺中市大雅區○○○路○段
    176 號之房屋，再於翌日偕同「敗家子大嫂」前往看屋，形
    塑確有仲介購屋一事之假象，以爭取陳伯文夫婦之信任，並
    與陳伯文夫婦相約於98年3月5日在臺中市○區○○路585號
    之仁美商務飯店房間內與「敗家子」洽談簽約買賣事宜。俟
    陳吳白玉、陳伯文依約到場後，因未見「敗家子的大嫂」到
    場，遂詢問其下落，此時「李大姊」即誆稱「敗家子的大嫂
    」因小孩發生車禍，因故無法前來，而「敗家子」前晚賭輸
    80萬美金，當晚將再帶160萬美金前去翻本，惟其屢賭屢輸
    ，請大家協助研究破解、勸阻之方式云云，此時，「林先生
    」隨即附和誆稱曾在澳門賭場工作，懂得破解詐賭之術，可
    提供協助云云，並現場示範本案賭博方式，且提議以此方式
    向「敗家子」詐賭贏錢，部分拿去做善事，部分給「敗家子
    」的家屬，其餘部分則由在場之人均分，而著手引誘陳伯文
    夫婦上鉤，惟因陳伯文夫婦表示無意瞭解賭博事宜，只要洽
    談房屋買賣即可，而未答應籌錢賭博，致渠等未詐得任何財
    物而未得逞。
  (十四)李張光（扮演富有之「李董」，以下逕稱其化名）、黎進欽
    （扮演好賭之「張先生」，以下逕稱其化名）、林文斌（扮
    演仲介兼熟知詐賭之老千「林先生」，以下逕稱其化名）、
    陳逸臻（扮演「李董義妹」，以下逕稱其化名），及真實姓
    名、年籍均不詳之成年女性成員1名（扮演「女仲介」，以
    下逕稱其化名），共同意圖為自己不法之所有，基於詐欺取
    財之犯意聯絡，於98年3月間某日，先由「林先生」與「女
    仲介」以金主「李董」、「張先生」有意購買張良雄所出售
    位於臺中市○區○○○路180號之房屋為由，與張良雄相約
    於98年3月12日在臺中市○區○○路585號之仁美商務飯店房
    間內與「李董」、「張先生」見面洽談買賣事宜。俟張良雄
    依約到場時，「張先生」隨即展現揮霍無度之好賭性格並佯
    稱前一日與友人賭博輸了美金數百萬元，今日要去銀行領取
    美金再去翻本云云後離去，隨後「李董」及佯裝央求在場之
    人幫忙救救「張先生」以免他再受騙云云，「林先生」則附
    和誆稱曾在澳門賭場工作，懂得破解詐賭之術，可提供協助
    云云，並現場示範本案賭博方式，且提議以此方式向「張先
    生」詐賭贏錢，一部分用作行善，一部分給「張先生」的家
    屬，其餘部分則由在場之人均分。「李董」復為取信張良雄
    ，而佯為義結金蘭且發毒誓不得告訴任何人之舉，張良雄因
    而誤信渠等說詞，以為設局後之賭博不具風險且可順利出售
    房屋，而籌措80萬元參與賭局。嗣渠等開始賭局後，即由張
    良雄擔任莊家與「張先生」對賭，「李董義妹」在旁陪賭，
    「李董」在旁觀看。起先張良雄依約定方式以暗號告知應押
    注之點數，「張先生」因而連續數局或輸或和，至第10局「
    張先生」押鉅額美金時，負責擔任公證人並清點一元硬幣數
    量之「林先生」，即趁張良雄疏未注意時，暗中取走1枚硬
    幣置於張良雄所在位置附近，致「張先生」贏得該次賭局，
    並使張良雄誤以為係自己疏忽而輸掉賭局，因此詐得80萬元
    得手。
  (十五)李張光（扮演富裕之「李大姊」，以下逕稱其化名）、陳逸
    臻（扮演秘書「陳小姐」，以下逕稱其化名）、黎進欽（扮
    演好賭之「張董」，以下逕稱其化名）、陳桂芬（扮演「張
    董之大嫂」，以下逕稱其化名）林文斌（扮演自稱「林先生
    」之仲介及熟知詐賭之老千），及真實姓名、年籍均不詳之
    成年女性成員1名（扮演「陳伯的媳婦」），共同意圖為自
    己不法之所有，基於詐欺取財之犯意聯絡，於98年3月18日
    ，先由「林先生」以金主「張董」、「李大姊」有意購買許
    秀雄、林玉珠夫婦所出售位於臺中市北屯區○○○○路28號、
    30號之房屋，以贈與「張董之大嫂」為由，偕同「張董之大
    嫂」一起至現場看屋，形塑確有仲介購屋一事之假象，以爭
    取許秀雄夫婦之信任。嗣再由「林先生」以電話與許秀雄夫
    婦聯絡約定於98年3月20日在臺中市○區○○街160號之企業
    家大飯店房間內，與「張董」等人洽談買賣事宜。俟許秀雄
    及林玉珠依約到場時，「張董」即佯稱其大嫂因兒子出車禍
    ，無法出面簽訂房屋買賣契約，買屋事宜暫時擱置云云，同
    時展現揮霍無度之好賭性格，佯稱其前一日與友人賭博輸了
    美金數百萬元，今日要去銀行領取美金再去翻本云云後離去
    ，隨後「李大姊」佯裝央求在場之人幫忙救救「張董」以免
    他再受騙云云，「林先生」則附和誆稱曾在澳門賭場工作，
    懂得破解詐賭之術，可提供協助云云，並現場示範本案賭博
    方式，且提議以此方式向「張董」詐賭贏錢，一部分用作行
    善，一部分給「張董」的家屬，其餘部分則由在場之人均分
    。「李大姊」復為取信許秀雄、林玉珠而當場佯為義結金蘭
    且發毒誓不得告訴任何人之舉，許秀雄、林玉珠因而誤信渠
    等說詞，以為設局後之賭博不具風險且可順利出售房屋，而
    籌措350萬元參與賭局。嗣渠等開始賭局後，即由許秀雄擔
    任莊家與「張董」對賭，「陳小姐」及林玉珠在旁陪賭，「
    李大姊」在旁觀看。起先許秀雄依約定方式以暗號告知應押
    注之點數，「張董」因而連續數局或輸或和，至第7局「張
    董」押鉅額美金時，負責擔任公證人並清點鈕釦數量之「林
    先生」即趁許秀雄、林玉珠疏未注意時，暗中取走1顆扣子
    置於許秀雄所在位置附近，致「張董」贏得該次賭局，並使
    許秀雄誤以為係自己疏忽而輸掉賭局。又「李大姊」等人為
    使許秀雄夫婦願意再籌措資金以繼續賭博翻盤，隨即由「李
    大姊」佯以電話向友人「陳伯」調借美金數十萬元。嗣扮演
    「陳伯的媳婦」之成年成員到場後，先誆稱已攜帶美金前來
    云云，再佯裝不悅表示「陳伯」不願意借款供他人賭博云云
    ，而未交付借款離去，致許秀雄夫婦對此賭局之真實性深信
    不疑，而應允再為籌款以清償賭債後再續賭翻盤。嗣許秀雄
    夫婦籌得款項後，即於98年3月23日，在不詳地點，交付500
    萬元與「林先生」收受，共計詐得850萬元得手。嗣因許秀
    雄夫婦遲未接獲再開賭局之通知，「李大姊」等人復均失去
    音訊，始驚覺有異而報警處理。
  (十六)李張光（扮演富有之「李大姊」，以下逕稱其化名）、黎進
    欽（扮演好賭之「張董」，以下逕稱其化名）、林文斌（扮
    演自稱「林先生」之仲介兼熟知詐賭之老千，以下逕稱其化
    名）、陳逸臻（扮演「李大姊的表妹」，以下逕稱其化名）
    ，及真實姓名、年籍均不詳，綽號「文文」之成年女性成員
    （扮演「陳伯的媳婦」，以下逕稱其化名），共同意圖為自
    己不法之所有，基於詐欺取財之犯意聯絡，於98年4月間，
    先由「林先生」以金主「李大姊」、「張董」有意購買賴枝
    旺、莊阿雪夫婦所出售位於臺中縣新社鄉（現改制為臺中市
    新社區○○○段大南小段281之191-194號共4筆土地為由，
    與賴枝旺、莊阿雪約定於98年4月16日在臺中市○區○○路
    1049號之日華金典酒店房間內與「張董」、「李大姊」見面
    洽談買地事宜。俟賴枝旺、莊阿雪依約到場時，「張董」即
    展現揮霍無度之好賭性格，佯稱其前一日與友人賭博輸了美
    金數百萬元，今日要去銀行領取美金再去翻本云云後離去，
    隨後「李大姊」即佯裝央求在場之人幫忙救救「張董」以免
    他再受騙云云，「林先生」則附和誆稱曾在澳門賭場工作，
    懂得破解詐賭之術，可提供協助云云，並現場示範本案賭博
    方式，且提議以此方式向「張董」詐賭贏錢，一部分用作行
    善，一部分給「張董」的家屬，其餘部分則由在場之人均分
    。「李大姊」復為取信於賴枝旺、莊阿雪而當場佯為義結金
    蘭並發毒誓不得告訴任何人之舉，賴枝旺、莊阿雪因而誤信
    渠等說詞，以為設局後之賭博不具風險且可順利出售土地，
    而籌措250萬元參與賭局。嗣渠等開始賭局後，即由莊阿雪
    擔任莊家與「張董」對賭，「李大姊的表妹」及賴枝旺在旁
    陪賭，「李大姊」在旁觀看。起先莊阿雪依約定方式以暗號
    告知應押注之點數，「張董」因而連續數局或輸或和，至第
    6局「張董」押鉅額美金時，負責擔任公證人並清點鈕釦數
    量之「林先生」即趁莊阿雪、賴枝旺疏未注意時，暗中取走
    1顆扣子置於莊阿雪所在位置附近，致「張董」贏得該次賭
    局，並使莊阿雪誤以為係自己疏忽而輸掉賭局。又「李大姊
    」等人為使賴枝旺夫婦願意再籌措資金以繼續賭博翻盤，隨
    即由「李大姊」佯以電話向友人「陳伯」調借美金數十萬元
    。嗣扮演「陳伯的媳婦」之成年成員到場後，先誆稱已攜帶
    美金前來云云，再佯裝不悅表示「陳伯」不願意借款供他人
    賭博云云，而未交付借款離去，致賴枝旺夫婦對此賭局之真
    實性深信不疑，而應允再為籌款以清償賭債後再續賭翻盤。
    嗣賴枝旺夫婦籌得款項後，即於98年4月20日，在臺中地區
    某飯店內交付300萬元與「林先生」收受，共計詐得550萬元
    得手。嗣因賴枝旺夫婦遲未接獲再開賭局之通知，「李大姊
    」等人復均失去音訊，始驚覺有異而報警處理。嗣經上開被
    害人均察覺有異，報警處理後，為警循線查悉上情，並扣得
    如附表三、四所示之物。
三、案經內政部警政署刑事警察局報請臺灣臺北地方法院檢察署
    檢察官偵查起訴及追加起訴暨移送併案審理。
    理  由
壹、程序部分：
一、證據能力之認定：
    按被告以外之人於審判外之言詞或書面陳述，除法律有規定
    者外，不得作為證據，刑事訴訟法第159條第1項定有明文。
    又被告以外之人於審判外之陳述，雖不符刑事訴訟法第159
    條之1至第159條之4之規定，而經當事人於審判程序同意作
    為證據，法院審酌該言詞陳述或書面陳述作成時之情況，認
    為適當者，亦得為證據；當事人、代理人或辯護人於法院調
    查證據時，知有同法第159條第1項不得為證據之情形，而未
    於言詞辯論終結前聲明異議者，視為有前項之同意，刑事訴
    訟法第159條之5亦有明文。查本件上訴人即被告李張光、黎
    進欽、被告陳桂芬、辯護人、檢察官於本院準備程序中，就
    本院所調查之證據均同意作為證據（見本院卷第105頁至第
    122 頁反面），本院復審酌各該證據作成時之情況，尚無違
    法及證明力明顯過低之瑕疵，認以之作為證據應屬適當，揆
    諸上開規定，本件經調查之證據，均有證據能力。至於本院
    所引之非供述證據部分，經查並非違法取得，亦無依法應排
    除其證據能力之情形，應有證據能力。
二、被告黎進欽涉犯如原判決附表壹編號十事實欄二、(七)所示共
    同詐欺取財部分：
    法院不得就未經起訴之犯罪審判，刑事訴訟法第268條定有
    明文。犯罪事實是否已起訴，應以檢察官起訴書犯罪事實欄
    記載為準，苟起訴書犯罪事實欄未記載之犯罪事實，不得認
    為已起訴，除與起訴論罪部分有單純一罪或裁判上一罪之關
    係，為起訴效力所及，應併予審判者外，未經起訴之犯罪事
    實不得予以審判，否則，即有未受請求之事項予以判決之違
    法（最高法院93年度臺上字第4635號判決參照）；另按刑事
    訴訟法第264條第2項關於起訴書程式之規定，旨在界定起訴
    及審判之範圍，並兼顧被告防禦權之行使，其中屬於絕對必
    要記載事項之「犯罪事實」，係指犯罪構成要件之具體事實
    。故所謂犯罪已經起訴，係指起訴書之犯罪事實欄，已就特
    定犯罪構成要件之基本事實，具體記載，並足據以與其他犯
    罪事實區分，始克當之。經查，本件公訴人起訴被告黎進欽
    有如原判決附表壹編號十事實欄二、(七)所示共同詐騙石漢經
    、林沛晴部分，除於另被告李張光、陳逸臻、林文斌、連明
    亮、魏群益、陳桂芬、周德旺、林家賢、王振陽等人之起訴
    書附表編號7（見本院卷第11頁反面）及臺灣臺北地方法院
    檢察署檢察官於98年7月29日聲請羈押被告黎進欽之羈押聲
    請書附表編號4（見原審98年度聲羈字第257號卷第5頁）中
    曾經述及外，檢察官嗣於追加被告黎進欽之追加起訴書及原
    審審理過程中，均未再述及該部分犯罪事實，原審就此未受
    請求之事項予以判決，顯係屬訴外裁判，被告黎進欽對此而
    為指摘，為有理由，自應由本院就此部分予以撤銷。
貳、實體部分：
一、上揭犯罪事實，業據被告李張光、陳桂芬、黎進欽於本院審
    理時均坦承不諱（見本院卷第105、175、176頁），並有下
    列事證可稽：
  (一)如事實欄二、(一)所示之犯罪事實，業據證人即被害人劉國昌
    於警詢、偵訊時證述明確（見臺灣臺北地方法院檢察署97年
    度他字第10631號卷【下稱他卷】第108至111、114至122、1
    24、127、136、141頁、原審98年度易字第1879號卷【下稱
    原審卷】(二)第15至17頁），並有92年7月11日遠東飯店監視
    錄影翻拍畫面2張、華南商業銀行92年7月11日存摺類存款取
    款憑條1張、92年7月11日汽車買賣合約書1份、客戶交易明
    細表4張（見他卷第112、130至132、137至140頁）附卷可憑
    。
  (二)如事實欄二、(二)所示之犯罪事實，業據證人即被害人張秋池
    於警詢、偵訊時證述明確（見他卷第142至143、147至148頁
    、原審卷(一)第175至177頁、原審卷(二)第15至17頁），並有證
    人張秋池之合作金庫活期儲蓄存款存摺及交易明細1份（見
    他卷第145、146頁）附卷可憑。
  (三)如事實欄二、(三)所示之犯罪事實，業據證人即被害人賴正雄
    於警詢、偵訊時證述明確（見他卷第150至152、155、158、
    160頁、98年度偵字第13495號卷第92至94頁、原審卷(一)第17
    5至177頁），並有證人賴正雄之合作金庫綜合存款存摺及交
    易明細1份（見他卷第156、157頁）附卷可憑。
  (四)如事實欄二、(四)所示之犯罪事實，業據證人即被害人許文添
    於警詢、偵訊時證述明確（見他卷第161至164、168、169、
    174、175頁、98年度偵字第12155號卷第102、103頁），並
    有證人許文添之誠泰商業銀行活期儲蓄存款存摺及交易明細
    1份、新光銀行94年4月1日至6月30日交易明細1份（見他卷
    第166、167、171至173頁）及新光銀行94年4月1日至6月30
    日存摺存款對帳單1份（98年度偵字第12155號卷第108至110
    頁）附卷可憑。
  (五)如事實欄二、(五)所示之犯罪事實，業據證人即被害人楊勝雄
    於警詢、偵訊時證述明確（見他卷第176、177頁、98年度偵
    字第12155卷第112至114頁、98年度偵字第10891號第146頁
    ），並有證人楊勝雄之指認照片（見他卷第178頁）附卷可
    憑。
  (六)如事實欄二、(六)所示之犯罪事實，業據證人即被害人陳志誠
    於警詢、偵訊時證述明確（見他卷第180至182、193、194、
    199、200、203、205、209、210頁、98年度偵字第13495號
    卷第88、89頁），並有臺北富邦商業銀行96年4月30日存摺
    類存款取款憑條1張、王朝大酒店96年4月30日監視錄影翻拍
    照片15張（見他卷第187至192、195至198、202、207頁）附
    卷可憑。
  (七)如事實欄二、(七)所示之犯罪事實，業據證人即被害人石漢經
    於警詢、偵訊時證述明確（見他卷第211、212、217至220、
    222頁、原審卷(一)第175至177頁、本院卷(二)第15至17、68、
    69頁），並有證人石漢經之世華聯合商業銀行活期儲蓄存款
    存摺及交易明細1份（見他卷第215、216頁）附卷可憑。
  (八)如事實欄二、(八)所示之犯罪事實，業據證人即被害人洪金駿
    於警詢、偵訊時證述明確（見他卷第223至227、233、234、
    236至239頁、98年度偵字第12155號第102、103頁），並有
    「蔡宗勳」名片影本、證人洪金駿之存摺內頁影本、土地登
    記謄本、借據各1張（見他卷第229至232頁）附卷可憑。
  (九)如事實欄二、(九)所示之犯罪事實，業據證人即被害人梁西鋒
    於警詢、偵訊時證述明確（見他卷第241至243、245、248頁
    、原審卷(一)第175至177頁），並有證人梁西鋒之郵政存簿儲
    金簿及交易明細1份（見他卷第246、247頁）附卷可憑。
  (十)如事實欄二、(十)所示之犯罪事實，業據證人即被害人邱長福
    於警詢、偵訊時證述明確（見他卷第250至253、255至257、
    263、264、266、276、277頁），並有邱長福指認之96年4月
    30日（應係監視器日期有誤）監視錄影翻拍照片、臺灣銀行
    綜合存款戶名邱梅英存摺封面及內頁交易明細影本、太平市
    農會戶名陳裕璋活期儲蓄存款存摺封面及內頁交易明細影本
    、新光銀行存摺內頁交易明細、臺中市中正地政事務所土地
    所有權狀、土地複丈成果圖、土地登記謄本、郵政存簿戶名
    黃承綱之儲金簿封面及內頁交易明細影本各1份（見他卷第
    258、267至275頁）附卷可憑。
  (十一)如事實欄二、(十一)所示之犯罪事實，業據證人即被害人蔡朝憲
    於警詢、偵訊時證述明確（見他卷第278至281、284、285、
    287、290、291、293頁），並有「洪文志」（原審誤載為「
    康文志」，應予更正）及「陳志華」名片影本、華南商業銀
    行北三重分行戶名柯炎福綜合存款存摺封面及內頁交易明細
    影本各1張（見他卷第283、286頁）附卷可憑。
  (十二)如事實欄二、(十二)所示之犯罪事實，業據證人即被害人紀金生
    於警詢、偵訊時證述明確（見他卷第294至297、312、313、
    315、316、319、320、323、324頁），並有證人紀金生指認
    之亞太會館97年9月2日監視錄影翻拍照片6張、上海商業儲
    蓄銀行戶名紀泓輝及戶名紀鄧秀鳳存款存摺封面及內頁交易
    明細影本各1份、「博康頓有限公司總經理陳志華」及「博
    康頓有限公司助理洪文志」名片影本各1張、行動電話門號
    0000000000號97年9月2日至9月7日中華電信通聯記錄1份（
    見他卷第303至311頁）附卷可憑。
  (十三)如事實欄二、(十三)所示之犯罪事實，業據證人即被害人陳吳白
    玉於警詢、偵訊及本院審理時之證述綦詳（見他卷第325、3
    26、329、332、333頁、98年度偵字第13495號卷第94、95頁
    、原審卷(二)第99頁至第101頁反面、原審卷(三)第51至55頁）
    ；證人陳伯文於警詢、偵訊時證述（原審卷(二)第161-172頁
    ）明確，並有陳吳白玉之指認照片（見他卷第327頁）附卷
    可憑。
  (十四)如事實欄二、(十四)所示之犯罪事實，業據證人即被害人張良雄
    於警詢、偵訊時證述明確（見字卷第334、335、352至354頁
    ），並有三信商業銀行活期儲蓄戶名張良雄之存款存摺封面
    及內頁交易明細影本、臺中市中正地政事務所建物所有權狀
    、土地所有權狀各1份（見他卷第338至341頁）、仁美商務
    飯店監視錄影翻拍照片2張（見他卷第350、351頁）附卷可
    憑。
  (十五)如事實欄二、(十五)所示之犯罪事實，業據證人即被害人許秀雄
    於警詢、偵訊及本院審理中證述明確（見他卷第355、356、
    389至393頁、98年度偵字第13495號卷第96頁、原審卷(三)第
    56至58頁），並有聯邦銀行文心分行綜合存款戶名許秀雄之
    存摺封面及內頁交易明細影本、戶名林玉珠之臺灣土地銀行
    北屯分行、渣打銀行北屯分行、聯邦銀行文心分行存款存摺
    封面及內頁交易明細影本各1份、戶名許佩琳之聯邦銀行文
    心分行綜合存款存摺封面及內頁交易明細影本1份、臺中市
    中正地政事務所建物所有權狀2張及房屋外觀照片1張（見他
    卷第359至371頁）附卷可憑。
  (十六)如事實欄二、(十六)所示之犯罪事實，業據證人即被害人賴枝旺
    於警詢、偵訊時證述明確（見他卷第394、395、402至404頁
    ），並有戶名賴枝旺之臺中銀行東勢分行存款存摺封面及內
    頁交易明細影本1份、戶名莊阿雪之臺中銀行東勢分行、太
    平宜欣郵局郵政存簿儲金簿、臺灣新光商業銀行十甲分行綜
    合存款存摺封面及內頁交易明細影本各1份（見他卷第398至
    401頁）、贓物認領保管單1張（98年度偵字第16081卷第12
    頁）附卷可憑。
  (十七)綜上，足徵被告等人前開出於任意性之自白核與事實相符，
    堪以採信。本案罪證明確，被告等人之犯行均堪認定，應依
    法論科。
二、新舊法比較（有關被告李張光就事實欄二、(一)至(四)、被告黎
    進欽就事實欄二、(一)、(三)所示之行為後，刑法修正後之適用
    ）：
    刑法部分條文業經修正公布，並於95年7月1日施行。刑法第
    2條第1項之規定，係規範行為後法律變更所生新舊法律比較
    適用之準據法。所謂行為後法律有變更者，包括構成要件之
    變更而有擴張或限縮，或法定刑度之變更。行為後法律有無
    變更，端視所適用處罰之成罪或科刑條件之實質內容，修正
    前後法律所定要件有無不同而斷。新舊法條文之內容有所修
    正，除其修正係無關乎要件內容之不同或處罰之輕重，而僅
    為文字、文義之修正或原有實務見解、法理之明文化，或僅
    條次之移列等無關有利或不利於行為人，非屬該條所指之法
    律有變更者，可毋庸依該規定為新舊法之比較，而應依一般
    法律適用原則，適用裁判時法（詳95年11月7日最高法院95
    年度第21次刑事庭會議決議參照）外，即應適用刑法第2條
    第1項之規定，為「從舊從輕」之比較。而比較時，應就罪
    刑有關之事項，如共犯、未遂犯、想像競合犯、牽連犯、連
    續犯、結合犯，以及累犯加重、自首減輕及其他法定加減原
    因（如身分加減）與加減例等一切情形，綜合全部罪刑之結
    果而為比較，予以整體適用（95年5月23日最高法院95年度
    第8次刑事庭會議決議參照）。此乃因各該規定皆涉及犯罪
    之態樣、階段、罪數、法定刑得或應否加、減暨加減之幅度
    ，影響及法定刑或處斷刑之範圍，各該罪刑規定須經綜合考
    量整體適用後，方能據以限定法定刑或處斷刑之範圍，於該
    範圍內為一定刑之宣告。是宣告刑雖屬單一之結論，實係經
    綜合考量整體適用各相關罪刑規定之所得。宣告刑所據以決
    定之各相關罪刑規定，具有適用上之「依附及相互關聯」之
    特性，自須同其新舊法之適用。而「法律有變更」為因，再
    經適用準據法相互比較新舊法之規定，始有「對被告有利或
    不利」之結果，兩者互為因果，不難分辨，亦不容混淆（詳
    最高法院96年度臺上字第3773號判決意旨參照）。茲就本案
    新舊法比較之情形分論如下：
  (一)按刑法第339條第1項之詐欺取財罪，法定刑分別為「五年以
    下有期徒刑、拘役或科或併科一千元以下罰金」。而關於罰
    金刑部分，刑法第33條第5款既已將罰金刑之最低額由銀元1
    元即新臺幣3元，修正提高為新臺幣1,000元，是比較新、舊
    法之結果，自以被告李張光、黎進欽上開行為時即修正前之
    刑法第33條第5款規定較有利。
  (二)修正後刑法業已刪除第56條連續犯之規定，是於新法修正施
    行後，被告李張光所為如事實欄二、(一)至(四)、被告黎進欽所
    為如事實欄二、(一)、(三)所示之數犯罪行為，即須分論併罰，
    此刪除雖非犯罪構成要件之變更，但顯已影響該等被告刑罰
    之法律效果，自屬法律有變更，依刑法第2條第1項規定，比
    較新、舊法結果，仍應適用較有利於被告等之行為時即修正
    前法律，論以連續犯。
  (三)罰金刑之加減，依修正前刑法第67條，僅加減其最高度，修
    正後刑法第67條則規定，其最高度及最低度同加減之。就加
    重而言，修正前之規定僅就最高度加重，自以修正前之規定
    較有利於被告等。
  (四)修正前刑法第51條第5款規定：「宣告多數有期徒刑者，於
    各刑中之最長期以上，各刑合併之刑期以下，定其刑期。但
    不得逾二十年」；修正後刑法第51條第5款則規定：「宣告
    多數有期徒刑者，於各刑中之最長期以上，各刑合併之刑期
    以下，定其刑期。但不得逾三十年」。經比較新舊法結果，
    修正後刑法並非較有利於被告等，依刑法第2條第1項前段規
    定，仍應依修正前刑法定其應執行刑。
  (五)修正前刑法第28條規定：「二人以上共同實施犯罪之行為者
    ，皆為正犯」，修正後刑法第28條則規定：「二人以上共同
    實行犯罪之行為者，皆為正犯」。其中「實施」一語，涵蓋
    陰謀、預備、著手及實行之概念在內，其範圍較廣；而「實
    行」則著重於直接從事構成犯罪事實之行為，其範圍較狹，
    是修正後刑法共同正犯之範圍已有限縮。共同正犯之範圍既
    因此而有變動，自屬犯罪後法律有變更，而非僅屬純文字修
    正（最高法院96年度臺上字第934號判決參照），被告李張
    光、黎進欽所為如事實欄二、(一)至(四)所示之個別犯行，依新
    舊法，均成立共同正犯，適用新法並無較有利於被告等。
  (六)關於累犯之規定，修正前刑法第47條原規定「受有期徒刑之
    執行完畢，或受無期徒刑或有期徒刑一部之執行而赦免後，
    五年以內再犯有期徒刑以上之罪者，為累犯，加重本刑至二
    分之一」，而修正後之刑法第47條第1項則規定「受徒刑之
    執行完畢，或一部之執行而赦免後，五年以內故意再犯有期
    徒刑以上之罪者，為累犯，加重本刑至二分之一」，而被告
    黎進欽於如事實欄二、(一)、(三)所示犯行時均係故意犯罪，無
    論適用新法或舊法，均應論以累犯，適用新法並無較有利於
    被告。
  (七)綜合上述各條文修正前、後之比較，揆諸前揭最高法院決議
    及修正後刑法第2條第1項之「從舊從輕」原則，適用94年2
    月2日修正前之刑罰法律，對被告李張光、黎進欽較為有利
    ，是就被告李張光所犯如事實欄二、(一)至(四)、黎進欽所犯如
    事實欄二、(一)、(三)之犯行，應整體適用修正前刑法之相關規
    定。
三、論罪科刑部分：
  (一)核被告李張光就事實欄二、(一)至(四)、(六)至(十二)、(十四)至(十六)所示之
    行為，均係犯刑法第339條第1項之詐欺取財既遂罪；就事實
    欄二、(五)、(十三)所示之行為，均係犯刑法第339條第3項、第1
    項之詐欺取財未遂罪。被告陳桂芬就事實欄二、(十五)所示之行
    為，係犯刑法第339條第1項之詐欺取財既遂罪；就事實欄二
    、(十三)所示之行為，係犯刑法第339條第3項、第1項之詐欺取
    財未遂罪。被告黎進欽就事實欄二、(一)、(三)、(六)、(十)、(十四)、
    (十五)、(十六)所示之行為，均係犯刑法第339條第1項之詐欺取財既
    遂罪；就事實欄二、(十三)所示之行為，係犯刑法第339條第3項
    、第1項之詐欺取財未遂罪。
  (二)如附表二各編號「行為人」欄所示之行為人間，就該編號「
    犯罪事實」欄所示之犯行，有犯意聯絡及行為分擔，均為共
    同正犯。
  (三)被告李張光於如事實欄二、(四)所示之密接時、地內，共同詐
    騙被害人許文添之財物，侵害同一法益，各行為獨立性極為
    薄弱，依一般社會健全觀念，在時間差距上，難以強行分開
    ，在刑法評價上，以視為數個舉動之接續施行，合為包括之
    一行為予以評價，較為合理，屬接續犯，應論以包括一罪。
    被告李張光於如事實欄二、(七)所示之密接時、地內，共同詐
    騙被害人石漢經、林沛晴夫婦之財物，侵害同一法益，各行
    為獨立性極為薄弱，依一般社會健全觀念，在時間差距上，
    難以強行分開，在刑法評價上，以視為數個舉動之接續施行
    ，合為包括之一行為予以評價，較為合理，屬接續犯，應論
    以包括一罪。被告李張光、黎進欽於如事實欄二、(十)所示之
    密接時、地內，共同詐騙被害人邱長福、黃鋅鳳夫婦之財物
    ，侵害同一法益，各行為獨立性極為薄弱，依一般社會健全
    觀念，在時間差距上，難以強行分開，在刑法評價上，以視
    為數個舉動之接續施行，合為包括之一行為予以評價，較為
    合理，屬接續犯，應論以包括一罪。被告李張光、陳桂芬、
    黎進欽於如事實欄二、(十五)所示之密接時、地內，共同詐騙被
    害人許秀雄、林玉珠夫婦之財物，侵害同一法益，各行為獨
    立性極為薄弱，依一般社會健全觀念，在時間差距上，難以
    強行分開，在刑法評價上，以視為數個舉動之接續施行，合
    為包括之一行為予以評價，較為合理，屬接續犯，應論以包
    括一罪。被告李張光、黎進欽於如事實欄二、(十六)所示之密接
    時、地內，共同詐騙被害人賴枝旺、莊阿雪夫婦之財物，侵
    害同一法益，各行為獨立性極為薄弱，依一般社會健全觀念
    ，在時間差距上，難以強行分開，在刑法評價上，以視為數
    個舉動之接續施行，合為包括之一行為予以評價，較為合理
    ，屬接續犯，應論以包括一罪。
  (四)被告李張光、黎進欽均以如事實欄二、(三)所示之共同詐欺取
    財行為，同時詐取被害人賴正雄、方玉珠2人之財物；被告
    李張光、黎進欽均以如事實欄二、(六)所示之共同詐欺取財行
    為，同時詐取被害人陳志誠、陳秀珠2人之財物；被告李張
    光以如事實欄二、(七)所示之共同詐欺取財行為，同時詐取被
    害人石漢經、林沛晴2人之財物；被告李張光以如事實欄二
    、(九)所示之共同詐欺取財行為，同時詐取被害人梁西鋒、張
    錦綢2人之財物；被告李張光、黎進欽均以如事實欄二、(十)
    所示之共同詐欺取財行為，同時詐取被害人邱長福、黃鋅鳳
    2人之財物；被告李張光以如事實欄二、(十二)所示之共同詐欺
    取財行為，同時詐取被害人紀金生、紀鄧秀鳳2人之財物；
    被告李張光、黎進欽、陳桂芬均以如事實欄二、(十五)所示之共
    同詐欺取財行為，同時詐取被害人許秀雄、林玉珠2人之財
    物；被告李張光、黎進欽均以如事實欄二、(十六)所示之共同詐
    欺取財行為，同時詐取被害人賴枝旺、莊阿雪2人之財物，
    各均係一行為觸犯2個詐欺取財既遂罪，各為想像競合犯，
    依刑法第55條之規定，各應從一重之詐欺取財既遂罪處斷。
    被告李張光、黎進欽、陳桂芬均以如事實欄二、(十三)所示之共
    同詐欺取財行為，著手詐取被害人陳吳白玉、陳伯文2人之
    財物而未遂，均係一行為觸犯2個詐欺取財未遂罪，為想像
    競合犯，依刑法第55條之規定，各應從一重之詐欺取財未遂
    罪處斷。
  (五)被告李張光如事實欄二、(一)至(四)所示先後4次詐欺取財既遂
    之犯行；被告黎進欽如事實欄二、(一)、(三)所示先後2次詐欺
    取財既遂之犯行，各均時間緊接，方法雷同，均各觸犯構成
    要件相同之罪名，顯各皆基於概括犯意反覆為之，均為連續
    犯，依修正前刑法第56條之規定，各以一罪論，並均加重其
    刑。
  (六)被告黎進欽有如事實欄一所載犯罪科刑及刑之執行紀錄，有
    本院被告前案紀錄表1份在卷可稽，其受有期徒刑執行完畢
    後，5年以內均故意再犯如事實欄二、(一)、(三)所示之有期徒
    刑以上之罪，屬累犯，就該等部分應依修正前刑法第47條第
    1 項前段規定加重其刑，並與前開連續犯之加重事由，依法
    遞加之。
  (七)另被告李張光、陳桂芬、黎進欽所為如事實欄二、(十三)所示之
    犯行，雖均已著手詐欺行為之實行，惟因未能詐得被害人陳
    吳白玉、陳伯文之財物而未遂；被告李張光所為如事實欄二
    、(五)所示之犯行，雖已著手詐欺行為之實行，惟因未能詐得
    被害人楊勝雄之財物而未遂，均已如前述，均為未遂犯，爰
    依刑法第25條第2項之規定，就該等部分犯行均各別減輕其
    刑。
  (八)又被告李張光所犯如附表一編號1事實欄二、(一)至(四)與其他
    所示之各罪；被告陳桂芬所犯如附表一編號2所示之各罪；
    被告黎進欽所犯如附表一編號3事實欄二、(一)、(三)與其他所
    示之各罪，均犯意個別，行為互殊，均應予分論併罰。另臺
    灣臺北地方法院檢察署99年度偵字第14759號移送併案部分
    （即被告李張光、黎進欽所為如事實欄二、(六)所示詐騙被害
    人陳志誠、陳秀珠之犯行部分）與本件起訴、追加起訴之犯
    罪事實為事實上同一案件，本院自得併予審究，併此敘明。
四、原審認被告李張光、陳桂芬、黎進欽於原判決附表壹編號一
    、六、十（事實欄二、(七)除外）部分之犯行，事證明確，因
    而適用刑法第28條、第339條第1項、第3項、第55條、第41
    條第1項前段、修正前刑法第28條、第56條、第47條第1項之
    規定（原判決漏引修正前刑法第28條、誤載為修正前刑法第
    47條第1項前段，應予更正），並審酌被告3人均四肢健全，
    竟不思循正途賺取所需，而以上開非法手段詐取他人財物，
    造成如附表二所示之被害人身心受創甚鉅，嚴重破壞社會治
    安，所為實應予以嚴厲非難，惟念其等犯後均坦承犯行，態
    度尚可，暨其等各自之前科素行、生活狀況、智識程度、於
    個別犯行中所擔任之角色及分工程度、個別所得不法利益之
    多寡、各次犯行被害人所受損害之程度，與各被告與各被害
    人間之和解狀況等一切情狀，就各被告所犯各罪，分別量處
    如原判決附表壹相對應編號「所處之刑」欄所示之刑（原判
    決附表壹編號十事實欄二、(七)除外），且就被告陳桂芬部分
    依刑法第41條第1項前段規定，諭知如易科罰金，以新臺幣
    1,000元折算1日；又敘明被告李張光於原判決附表壹編號一
    事實欄二、(一)至(五)部分、被告黎進欽於原判決附表壹編號十
    事實欄二之(一)、(三)部分，犯罪時間均係在96年4月24日之前
    ，合於中華民國九十六年罪犯減刑條例之規定，應依該條例
    第2條第1項第3款、第7條規定，就被告李張光、黎進欽如原
    判決附表壹相對應編號所示符合減刑規定之罪，分別減刑如
    原判決附表壹相對應編號「所處之刑」欄所示，並分別就被
    告李張光、陳桂芬（被告黎進欽部分，容後詳述），定其應
    執行之刑如原判決附表壹編號一、六之「應執行刑」欄所示
    ，並就被告陳桂芬部分，諭知如易科罰金，以新臺幣1,000
    元折算1日。另說明被告陳桂芬未曾因故意犯罪受有期徒刑
    以上刑之宣告，有本院被告前案紀錄表在卷可稽，其因思慮
    不周，無法克制金錢誘惑，而罹刑典，犯後已坦承犯行，深
    表後悔，並有如本件附表五所示之和解狀況及給付情形，因
    認被告陳桂芬經此偵審程序及刑之宣告後，當已知所警惕，
    復參酌檢察官就量刑之意見，認前開對其所宣告之刑以暫不
    執行為適當，依刑法第74條第1項第1款之規定，宣告緩刑2
    年，以啟自新。復載明扣案如附表三編號1所示之手機1支，
    乃共犯林文斌所有，且供犯如事實欄二、(一)、(四)、(五)、(八)、
    (十)、(十二)、(十三)、(十四)、(十五)、(十六)所示各次犯行所用之物，依刑法第
    38條第1項第2款之規定，分別在被告3人與林文斌共犯前揭
    各項犯罪項下諭知沒收；又如附表三編號2、3所示之米白色
    女用皮包1個、白色女用套裝1套，均係被告李張光所有，且
    均供犯如附表一編號1所示各次犯行所用之物，爰依刑法第
    38條第1項第2款之規定，分別在被告李張光所犯如附表壹編
    號一所示各次犯罪項下，及被告陳桂芬、黎進欽與其共犯前
    揭各項犯罪項下諭知沒收；如附表三編號4至6所示之筆記本
    1本、記事紙5張、行事曆1本，均係共犯陳逸臻所有，且供
    犯如事實欄二、(一)、(三)、(四)、(五)、(九)、(十)、(十三)、(十四)、(十五)、(十六)
    所示各次犯行所用之物，依刑法第38條第1項第2款之規定，
    分別在被告3人與陳逸臻共犯前揭各項犯罪項下諭知沒收；
    至於扣案如附表四所示之物，並無證據證明與本案有何關連
    ，爰均不諭知沒收。核原審此部分之認事用法，均核無違誤
    ，量刑亦稱妥適。檢察官上訴意旨略以：原審認被告陳桂芬
    、黎進欽犯行明確，分別判處被告陳桂芬有期徒刑2月、4月
    ，合併定應執行刑有期徒刑4月；被告黎進欽詐欺被害人張
    良雄部分則判處有期徒刑8月，被告2人為本件之犯行後，雖
    坦承犯行，然迄今未與被害人達成和解，態度難認良好，原
    審僅判處前述之刑，似有違量刑之內部性界限云云。又被告
    李張光上訴意旨則以：被告於各該犯罪情節中，僅係在主嫌
    覓得詐騙目標，安排好相關事宜及擬妥詐騙劇本後，始出場
    配合演出，未參與各犯罪事實之策劃，且其所分得之不法利
    益所占比例甚少，亦未居於分配贓款之地位，與共犯陳逸臻
    之角色類似，原審未審及此節，於各該犯罪所量處之刑竟為
    共犯陳逸臻2倍，與分得多數贓款且安排詐騙事宜之共犯林
    文斌相同，顯違反比例原則及平等原則，原判決未詳述各該
    犯罪事實量刑之理由及依據，即有判決理由不備之違法，又
    被告犯後態度良好，積極與被害人達成和解，於原審中即主
    張有刑法第59條規定之適用，並敘明理由及提出相關事證，
    然原判決對此隻字未提，亦有判決理由不備之違法，並請考
    量被害人獲得實質賠償之可能性，給予被告緩刑之機會云云
    。另被告黎進欽上訴意旨則以：檢察官所起訴被告之8件犯
    行，所詐取之金額不一，又有既未遂之別，但刑期卻無呈現
    相較之落差，而且在與被害人已達成和解之該次犯行，量刑
    亦較共犯李張光、陳逸臻為重，原判決之量刑顯失輕重而有
    違比例原則，被告乃因不堪債務壓力，一時思慮不周而犯本
    案，犯後已坦承犯行，深表懊悔，並已竭盡所能與部分被害
    人達成和解，請審酌上情，從輕量刑云云。惟按關於刑之量
    定，係實體法上賦予法院得為自由裁量之事項，倘其未有逾
    越法律所規定之範圍，或濫用其權限，即不得任意指為違法
    （最高法院75年臺上字第7033號判例意旨參照），原審判決
    對被告之量刑，已審酌前述一切情狀，並未逾越職權，亦未
    違反比例原則，已如前述。核檢察官、被告李張光、黎進欽
    之上訴意旨，仍係就原審之量刑反覆爭執，其中被告李張光
    於本院審理中雖另提出與被害人石漢經、林沛晴及紀金生、
    紀鄧秀鳳之和解筆錄、和解書（見本院卷第180、57頁），
    另被告黎進欽亦提出與被害人劉國昌及賴正雄、方玉珠之和
    解書（見本院卷第125、181頁），惟審諸和解金均與該等被
    害人受騙損害之金額存有相當之落差，甚至有部分猶不能一
    次給付完畢，其餘並未再有其他舉證為憑，而被告李張光上
    訴所指其犯後態度良好等情狀，並非刑法第59條酌減之事由
    ，其於本案中相較於其他共犯犯罪次數最多，侵害被害人之
    財產法益甚鉅，尤不具備客觀上足以引起一般同情之情形，
    顯不符刑法第59條酌減之規定。從而，檢察官、被告李張光
    、黎進欽指摘原判決不當，均無理由，應予駁回。
五、原審認被告黎進欽於原判決附表壹編號十事實二、(七)所示共
    同詐欺取財部分之犯行，罪證明確，予以論罪科刑，固非無
    見。惟查，本件公訴人起訴被告黎進欽有如原判決附表壹編
    號十之事實欄二、(七)所示共同詐騙石漢經、林沛晴部分，除
    於另被告李張光、陳逸臻、林文斌、連明亮、魏群益、陳桂
    芬、周德旺、林家賢、王振陽等人之起訴書附表編號7及臺
    灣臺北地方法院檢察署檢察官於98年7月29日聲請羈押被告
    黎進欽之羈押聲請書附表編號4中曾經述及外，檢察官嗣於
    追加被告黎進欽之追加起訴書及原審審理過程中，均未再述
    及該部分犯罪事實，原審就此未受請求之事項予以判決，顯
    係屬訴外裁判，自應由本院就此部分予以撤銷，已如前述；
    又此部分既經撤銷，則原判決以此合併定被告黎進欽應執行
    之刑，即有未洽。被告黎進欽對此而為指摘，為有理由，原
    審既有上開違誤之處，即屬無可維持，自應就被告黎進欽於
    原判決附表壹編號十之事實欄二、(七)所示之罪暨應執行刑，
    均予撤銷改判，且毋庸自為判決。
六、至被告黎進欽於上開事實欄二、(七)所示之共同詐欺取財罪嫌
    ，應由檢察官另行處理，末此敘明。
據上論斷，應依刑事訴訟法第368條、第369條第1項前段，判決
如主文。
本案經檢察官蔡秋明到庭執行職務。
中    華    民    國   100    年    10    月    19    日
                  刑事第十庭  審判長法  官  李麗玲
                                    法  官  賴邦元
                                    法  官  張江澤
以上正本證明與原本無異。
不得上訴。
                                    書記官  胡新涓
中    華    民    國   100    年    10    月    20    日
附錄本案論罪科刑法條全文：
中華民國刑法第339條
意圖為自己或第三人不法之所有，以詐術使人將本人或第三人之
物交付者，處5年以下有期徒刑、拘役或科或併科1千元以下罰金
。
以前項方法得財產上不法之利益或使第三人得之者，亦同。
前二項之未遂犯罰之。
附表一：
┌─┬───┬───┬──────────────────────┐
│編│ 犯罪 │被害人│             所   處   之   刑              │
│號│ 事實 │      │                                            │
├─┼───┼───┼──────────────────────┤
│1 │事實欄│劉國昌│李張光共同連續意圖為自己不法之所有，以詐術使│
│  │二、(一)│廖碧玉│人將本人之物交付，處有期徒刑壹年陸月，減為有│
│︵├───┼───┤期徒刑玖月，扣案如附表三編號1至6所示之物，均│
│  │事實欄│張秋池│沒收。                                      │
│被│二、(二)│      │                                            │
│  ├───┼───┤                                            │
│告│事實欄│賴正雄│                                            │
│  │二、(三)│方玉珠│                                            │
│李├───┼───┤                                            │
│  │事實欄│許文添│                                            │
│張│二、(四)│      │                                            │
│  ├───┼───┼──────────────────────┤
│光│事實欄│楊勝雄│李張光共同意圖為自己不法之所有，以詐術使人將│
│  │二、(五)│      │本人之物交付，未遂，處有期徒刑肆月，減為有期│
│︶│      │      │徒刑貳月，扣案如附表三編號1至6所示之物，均沒│
│  │      │      │收。                                        │
│  ├───┼───┼──────────────────────┤
│  │事實欄│陳志誠│李張光共同意圖為自己不法之所有，以詐術使人將│
│  │二、(六)│陳秀珠│本人之物交付，處有期徒刑陸月，扣案如附表三編│
│  │      │      │號2至3所示之物，均沒收。                    │
│  ├───┼───┼──────────────────────┤
│  │事實欄│石漢經│李張光共同意圖為自己不法之所有，以詐術使人將│
│  │二、(七)│林沛晴│本人之物交付，處有期徒刑捌月，扣案如附表三編│
│  │      │      │號2至3所示之物，均沒收。                    │
│  ├───┼───┼──────────────────────┤
│  │事實欄│洪金駿│李張光共同意圖為自己不法之所有，以詐術使人將│
│  │二、(八)│      │本人之物交付，處有期徒刑肆月，扣案如附表三編│
│  │      │      │號1至3所示之物，均沒收。                    │
│  ├───┼───┼──────────────────────┤
│  │事實欄│梁西鋒│李張光共同意圖為自己不法之所有，以詐術使人將│
│  │二、(九)│張錦綢│本人之物交付，處有期徒刑陸月，扣案如附表三編│
│  │      │      │號2至6所示之物，均沒收。                    │
│  ├───┼───┼──────────────────────┤
│  │事實欄│邱長福│李張光共同意圖為自己不法之所有，以詐術使人將│
│  │二、(十)│黃鋅鳳│本人之物交付，處有期徒刑陸月，扣案如附表三編│
│  │      │      │號1至6所示之物，均沒收。                    │
│  ├───┼───┼──────────────────────┤
│  │事實欄│蔡朝憲│李張光共同意圖為自己不法之所有，以詐術使人將│
│  │二、(十一)│      │本人之物交付，處有期徒刑陸月，扣案如附表三編│
│  │      │      │號2至3所示之物，均沒收。                    │
│  ├───┼───┼──────────────────────┤
│  │事實欄│紀金生│李張光共同意圖為自己不法之所有，以詐術使人將│
│  │二、(十二)│紀鄧秀│本人之物交付，處有期徒刑捌月，扣案如附表三編│
│  │      │鳳    │號1至3所示之物，均沒收。                    │
│  ├───┼───┼──────────────────────┤
│  │事實欄│陳吳白│李張光共同意圖為自己不法之所有，以詐術使人將│
│  │二、(十三)│玉    │本人之物交付，未遂，處有期徒刑肆月，扣案如附│
│  │      │陳伯文│表三編號1至6所示之物，均沒收。              │
│  ├───┼───┼──────────────────────┤
│  │事實欄│張良雄│李張光共同意圖為自己不法之所有，以詐術使人將│
│  │二、(十四)│      │本人之物交付，處有期徒刑伍月，扣案如附表三編│
│  │      │      │號1至6所示之物，均沒收。                    │
│  ├───┼───┼──────────────────────┤
│  │事實欄│許秀雄│李張光共同意圖為自己不法之所有，以詐術使人將│
│  │二、(十五)│林玉珠│本人之物交付，處有期徒刑柒月，扣案如附表三編│
│  │      │      │號1至6所示之物，均沒收。                    │
│  ├───┼───┼──────────────────────┤
│  │事實欄│賴枝旺│李張光共同意圖為自己不法之所有，以詐術使人將│
│  │二、(十六)│莊阿雪│本人之物交付，處有期徒刑陸月，扣案如附表三編│
│  │      │      │號1至6所示之物，均沒收。                    │
│  ├───┴───┴──────────────────────┤
│  │應執行刑：應執行有期徒刑年陸月，扣案如附表三編號1至6所示之│
│  │物，均沒收。                                                │
├─┼───┬───┬──────────────────────┤
│2 │事實欄│陳吳白│陳桂芬共同意圖為自己不法之所有，以詐術使人將│
│  │二、(十三)│玉    │本人之物交付，未遂，處有期徒刑貳月，如易科罰│
│︵│      │陳伯文│金，以新臺幣壹仟元折算壹日，扣案如附表三編號│
│被│      │      │1至6所示之物，均沒收。                      │
│告│      │      │                                            │
│陳├───┼───┼──────────────────────┤
│桂│事實欄│許秀雄│陳桂芬共同意圖為自己不法之所有，以詐術使人將│
│芬│二、(十五)│林玉珠│本人之物交付，處有期徒刑肆月，如易科罰金，以│
│︶│      │      │新臺幣壹仟元折算壹日，扣案如附表三編號1至6所│
│  │      │      │示之物，均沒收。                            │
│  ├───┴───┴──────────────────────┤
│  │應執行刑：應執行有期徒刑肆月，如易科罰金，以新臺幣壹仟元折算│
│  │          壹日，扣案如附表三編號1至6所示之物，均沒收。      │
├─┼───┬───┬──────────────────────┤
│3 │事實欄│劉國昌│黎進欽共同連續意圖為自己不法之所有，以詐術使│
│  │二、(一)│廖碧玉│人將本人之物交付，累犯，處有期徒刑壹年肆月，│
│︵├───┼───┤減為有期徒刑捌月，扣案如附表三編號1至6所示之│
│被│事實欄│賴正雄│物，均沒收。                                │
│  │二、(三)│方玉珠│                                            │
│告│      │      │                                            │
│  ├───┼───┼──────────────────────┤
│黎│事實欄│陳志誠│黎進欽共同意圖為自己不法之所有，以詐術使人將│
│  │二、(六)│陳秀珠│本人之物交付，處有期徒刑玖月，扣案如附表三編│
│進│      │      │號2至3所示之物，均沒收。                    │
│  ├───┼───┼──────────────────────┤
│欽│事實欄│邱長福│黎進欽共同意圖為自己不法之所有，以詐術使人將│
│︶│二、(十)│黃鋅鳳│本人之物交付，處有期徒刑玖月，扣案如附表三編│
│  │      │      │號1至6所示之物，均沒收。                    │
│  ├───┼───┼──────────────────────┤
│  │事實欄│陳吳白│黎進欽共同意圖為自己不法之所有，以詐術使人將│
│  │二、(十三)│玉    │本人之物交付，未遂，處有期徒刑陸月，扣案如附│
│  │      │陳伯文│表三編號1至6所示之物，均沒收。              │
│  ├───┼───┼──────────────────────┤
│  │事實欄│張良雄│黎進欽共同意圖為自己不法之所有，以詐術使人將│
│  │二、(十四)│      │本人之物交付，處有期徒刑捌月，扣案如附表三編│
│  │      │      │號1至6所示之物，均沒收。                    │
│  ├───┼───┼──────────────────────┤
│  │事實欄│許秀雄│黎進欽共同意圖為自己不法之所有，以詐術使人將│
│  │二、(十五)│林玉珠│本人之物交付，處有期徒刑拾壹月，扣案如附表三│
│  │      │      │編號1至6所示之物，均沒收。                  │
│  ├───┼───┼──────────────────────┤
│  │事實欄│賴枝旺│黎進欽共同意圖為自己不法之所有，以詐術使人將│
│  │二、(十六)│莊阿雪│本人之物交付，處有期徒刑陸月，扣案如附表三編│
│  │      │      │號1至6所示之物，均沒收。                    │
└─┴───┴───┴──────────────────────┘
附表二：
┌─┬───┬───┬──┬────┬───┬───┬────┐
│編│犯罪事│被害人│犯罪│被害金額│犯罪地│行為人│扮演角色│
│號│實    │      │時間│（新臺幣│點    │      │        │
│  │      │      │    │）      │      │      │        │
├─┼───┼───┼──┼────┼───┼───┼────┤
│1 │如事實│劉國昌│92年│   400萬│臺北市│李張光│女董    │
│  │欄二、│廖碧玉│7月 │      元│大安區│      │        │
│  │(一)所示│      │11日│        │敦化南├───┼────┤
│  │      │      │    │        │路2段 │陳逸臻│女秘書  │
│  │      │      │    │        │201 號│      │        │
│  │      │      │    │        │「臺北├───┼────┤
│  │      │      │    │        │遠東國│黎進欽│敗家子  │
│  │      │      │    │        │際大飯├───┼────┤
│  │      │      │    │        │店」  │林文斌│老千    │
│  │      │      │    │        │      │      │        │
│  │      │      │    │        │      ├───┼────┤
│  │      │      │    │        │      │某男  │化名黃春│
│  │      │      │    │        │      │      │福之仲介│
├─┼───┼───┼──┼────┼───┼───┼────┤
│2 │如事實│張秋池│93年│   170萬│臺南市│李張光│女董    │
│  │欄二、│      │11月│      元│安平區│      │        │
│  │(二)所示│      │22日│        │慶平路├───┼────┤
│  │      │      │    │        │539號 │某男  │司機    │
│  │      │      │    │        │「維悅├───┼────┤
│  │      │      │    │        │統茂酒│某男  │敗家子  │
│  │      │      │    │        │店」  ├───┼────┤
│  │      │      │    │        │      │某男  │老千    │
│  │      │      │    │        │      ├───┼────┤
│  │      │      │    │        │      │周德旺│仲介    │
│  │      │      │    │        │      │      │        │
├─┼───┼───┼──┼────┼───┼───┼────┤
│3 │如事實│賴正雄│94年│   600萬│臺中市│李張光│女董    │
│  │欄二、│方玉珠│3月 │      元│西區健│      │        │
│  │(三)所示│      │18日│        │行路10├───┼────┤
│  │      │      │    │        │49號「│陳逸臻│女秘書  │
│  │      │      │    │        │日華金│      │        │
│  │      │      │    │        │典酒店├───┼────┤
│  │      │      │    │        │」    │黎進欽│敗家子  │
│  │      │      │    │        │      ├───┼────┤
│  │      │      │    │        │      │某男  │綽號阿文│
│  │      │      │    │        │      │      │之老千  │
│  │      │      │    │        │      ├───┼────┤
│  │      │      │    │        │      │周德旺│仲介    │
├─┼───┼───┼──┼────┼───┼───┼────┤
│4 │如事實│許文添│94年│   780萬│臺中市│李張光│女董    │
│  │欄二、│      │5月 │      元│北區進│      │        │
│  │(四)所示│      │26日│        │化路43├───┼────┤
│  │      │      │    │        │1 號「│陳逸臻│女秘書  │
│  │      │      │    │        │梅村大│      │        │
│  │      │      │    │        │飯店」├───┼────┤
│  │      │      │    │        │      │某男  │化名張董│
│  │      │      │    │        │      │      │之敗家子│
│  │      │      ├──┼────┼───┼───┼────┤
│  │      │      │94年│   830萬│臺中市│林文斌│老千兼仲│
│  │      │      │6月 │      元│西區公│      │介      │
│  │      │      │1日 │        │益路11│      │        │
│  │      │      │    │        │1 號「├───┼────┤
│  │      │      │    │        │麗加園│某男  │女董朋友│
│  │      │      │    │        │邸酒店│      │之子（送│
│  │      │      │    │        │」    │      │美金者）│
├─┼───┼───┼──┼────┼───┼───┼────┤
│5 │如事實│楊勝雄│95年│  未遂  │臺中市│李張光│女董    │
│  │欄二、│      │8月 │        │東區和│      │        │
│  │(五)所示│      │間某│        │平街16├───┼────┤
│  │      │      │日  │        │0 號「│陳逸臻│女秘書  │
│  │      │      │    │        │企業家│      │        │
│  │      │      │    │        │大飯店├───┼────┤
│  │      │      │    │        │」    │某男  │敗家子  │
│  │      │      │    │        │      ├───┼────┤
│  │      │      │    │        │      │林文斌│老千兼仲│
│  │      │      │    │        │      │      │介      │
│  │      │      │    │        │      ├───┼────┤
│  │      │      │    │        │      │某女  │仲介    │
├─┼───┼───┼──┼────┼───┼───┼────┤
│6 │如事實│陳志誠│96年│   168萬│臺北市│李張光│女董    │
│  │欄二、│陳秀珠│4月 │      元│松山區│      │        │
│  │(六)所示│      │30日│        │敦化北├───┼────┤
│  │      │      │    │        │路100 │黎進欽│敗家子  │
│  │      │      │    │        │號「王├───┼────┤
│  │      │      │    │        │朝大酒│連明亮│老千    │
│  │      │      │    │        │店」  │      │        │
│  │      │      │    │        │      ├───┼────┤
│  │      │      │    │        │      │游仲秋│仲介    │
│  │      │      │    │        │      ├───┼────┤
│  │      │      │    │        │      │某男  │化名伍先│
│  │      │      │    │        │      │      │生之助理│
├─┼───┼───┼──┼────┼───┼───┼────┤
│7 │如事實│石漢經│96年│   120萬│臺北市│李張光│女董    │
│  │欄二、│林沛晴│11月│      元│中山區├───┼────┤
│  │(七)所示│      │5日 │        │林森北│黎進欽│敗家子  │
│  │      │      │    │        │路600 ├───┼────┤
│  │      │      │    │        │號「華│王振陽│老千    │
│  │      │      │    │        │國大飯│      │        │
│  │      │      │    │        │店」  ├───┼────┤
│  │      │      │    │        │      │林家賢│仲介    │
│  │      │      ├──┼────┼───┼───┼────┤
│  │      │      │96年│   300萬│臺中市│魏群益│仲介    │
│  │      │      │11月│      元│臺中港│      │        │
│  │      │      │15日│        │路交流├───┼────┤
│  │      │      │    │        │道附近│某男  │陳伯的女│
│  │      │      │    │        │不詳飯│      │婿（送美│
│  │      │      │    │        │店    │      │金者）  │
├─┼───┼───┼──┼────┼───┼───┼────┤
│8 │如事實│洪金駿│97年│    40萬│臺中市│李張光│女董    │
│  │欄二、│      │4月 │      元│北區五│      │        │
│  │(八)所示│      │14日│        │權路37├───┼────┤
│  │      │      │    │        │7 號「│某男  │化名張董│
│  │      │      │    │        │皇家大│      │之敗家子│
│  │      │      │    │        │飯店」├───┼────┤
│  │      │      │    │        │      │林文斌│老千    │
│  │      │      │    │        │      ├───┼────┤
│  │      │      │    │        │      │周德旺│仲介    │
├─┼───┼───┼──┼────┼───┼───┼────┤
│9 │如事實│梁西鋒│97年│   200萬│臺中市│李張光│女董    │
│  │欄二、│張錦綢│4月 │      元│西屯區│      │        │
│  │(九)所示│      │18日│        │臺中港├───┼────┤
│  │      │      │    │        │路3段 │陳逸臻│秘書兼仲│
│  │      │      │    │        │78-2號│      │介      │
│  │      │      │    │        │「裕元├───┼────┤
│  │      │      │    │        │花園酒│某男  │化名張董│
│  │      │      │    │        │店」  │      │之敗家子│
│  │      │      │    │        │      ├───┼────┤
│  │      │      │    │        │      │某男  │化名溫先│
│  │      │      │    │        │      │      │生之老千│
│  │      │      │    │        │      ├───┼────┤
│  │      │      │    │        │      │王振陽│仲介    │
├─┼───┼───┼──┼────┼───┼───┼────┤
│10│如事實│邱長福│97年│   110萬│臺中市│李張光│女董    │
│  │欄二、│黃鋅鳳│8月 │      元│北屯區│      │        │
│  │(十)所示│      │5日 │        │四平路├───┼────┤
│  │      │      │    │        │35號5 │陳逸臻│女秘書  │
│  │      │      │    │        │樓「禾│      │        │
│  │      │      │    │        │康商務├───┼────┤
│  │      │      │    │        │旅館」│黎進欽│敗家子  │
│  │      │      ├──┼────┼───┼───┼────┤
│  │      │      │97年│   350萬│臺中市│林文斌│老千兼仲│
│  │      │      │8月 │      元│西區健│      │介      │
│  │      │      │14日│        │行路10├───┼────┤
│  │      │      │    │        │49號「│某女  │陳伯的媳│
│  │      │      │    │        │日華金│      │婦（送美│
│  │      │      │    │        │典酒店│      │金者    │
│  │      │      │    │        │」    │      │        │
├─┼───┼───┼──┼────┼───┼───┼────┤
│11│如事實│蔡朝憲│97年│   300萬│臺北市│李張光│女董    │
│  │欄二、│      │8月 │      元│中山區│      │        │
│  │(十一)所示│      │22日│        │林森北├───┼────┤
│  │      │      │    │        │路600 │賴子祥│敗家子  │
│  │      │      │    │        │號「華├───┼────┤
│  │      │      │    │        │國大飯│連明亮│老千    │
│  │      │      │    │        │店」  │      │        │
│  │      │      │    │        │      ├───┼────┤
│  │      │      │    │        │      │鄭日成│仲介    │
│  │      │      │    │        │      ├───┼────┤
│  │      │      │    │        │      │馮國峰│仲介    │
├─┼───┼───┼──┼────┼───┼───┼────┤
│12│如事實│紀金生│97年│   120萬│臺北市│李張光│女董    │
│  │欄二、│紀鄧秀│9月2│      元│松山區├───┼────┤
│  │(十二)所示│鳳    │日  │        │復興北│賴子祥│敗家子  │
│  │      │      │    │        │路315 ├───┼────┤
│  │      │      │    │        │號臺北│林文斌│老千    │
│  │      │      │    │        │「馥敦│      │        │
│  │      │      │    │        │飯店50├───┼────┤
│  │      │      │    │        │1號房 │鄭日成│仲介    │
│  │      │      │    │        │」    ├───┼────┤
│  │      │      │    │        │      │馮國峰│仲介    │
├─┼───┼───┼──┼────┼───┼───┼────┤
│13│如事實│陳吳白│98年│ 未遂   │臺中市│李張光│女董    │
│  │欄二、│玉    │3月5│        │北區健│      │        │
│  │(十三)所示│陳伯文│日  │        │行路58│      │        │
│  │      │      │    │        │5號「 ├───┼────┤
│  │      │      │    │        │仁美商│陳逸臻│女秘書  │
│  │      │      │    │        │務飯店│      │        │
│  │      │      │    │        │」    │      │        │
│  │      │      │    │        │      ├───┼────┤
│  │      │      │    │        │      │黎進欽│敗家子  │
│  │      │      │    │        │      ├───┼────┤
│  │      │      │    │        │      │林文斌│老千兼仲│
│  │      │      │    │        │      │      │介      │
│  │      │      │    │        │      ├───┼────┤
│  │      │      │    │        │      │陳桂芬│敗家子的│
│  │      │      │    │        │      │      │大嫂    │
├─┼───┼───┼──┼────┼───┼───┼────┤
│14│如事實│張良雄│98年│    80萬│臺中市│李張光│女董    │
│  │欄二、│      │3月 │      元│北區健│      │        │
│  │(十四)所示│      │12日│        │行路  ├───┼────┤
│  │      │      │    │        │585號 │黎進欽│敗家子  │
│  │      │      │    │        │「仁美├───┼────┤
│  │      │      │    │        │商務飯│林文斌│老千兼仲│
│  │      │      │    │        │店」  │      │介      │
│  │      │      │    │        │      ├───┼────┤
│  │      │      │    │        │      │某女  │仲介    │
│  │      │      │    │        │      ├───┼────┤
│  │      │      │    │        │      │陳逸臻│女董義妹│
├─┼───┼───┼──┼────┼───┼───┼────┤
│15│如事實│許秀雄│98年│   350萬│臺中市│李張光│女董    │
│  │欄二、│林玉珠│3月 │      元│東區和│      │        │
│  │(十五)所示│      │20日│        │平街16├───┼────┤
│  │      │      │    │        │0 號「│陳逸臻│陳小姐  │
│  │      │      │    │        │企業家│      │        │
│  │      │      │    │        │大飯店├───┼────┤
│  │      │      │    │        │」    │黎進欽│敗家子  │
│  │      │      ├──┼────┼───┤      │        │
│  │      │      │98年│   500萬│不詳地├───┼────┤
│  │      │      │3月 │      元│點    │林文斌│老千兼仲│
│  │      │      │23日│        │      │      │介      │
│  │      │      │    │        │      │      │        │
│  │      │      │    │        │      ├───┼────┤
│  │      │      │    │        │      │某女  │陳伯的媳│
│  │      │      │    │        │      │      │婦      │
│  │      │      │    │        │      ├───┼────┤
│  │      │      │    │        │      │陳桂芬│敗家子大│
│  │      │      │    │        │      │      │嫂      │
├─┼───┼───┼──┼────┼───┼───┼────┤
│16│如事實│賴枝旺│98年│   250萬│臺中市│李張光│女董    │
│  │欄二、│莊阿雪│4月 │      元│西區健│      │        │
│  │(十六)所示│      │16日│        │行路10├───┼────┤
│  │      │      │    │        │49號「│黎進欽│敗家子  │
│  │      │      │    │        │日華金│      │        │
│  │      │      │    │        │典酒店│      │        │
│  │      │      │    │        │」    │      │        │
│  │      │      ├──┼────┼───┼───┼────┤
│  │      │      │98年│   300萬│臺中地│林文斌│老千兼仲│
│  │      │      │4月 │      元│區某不│      │介      │
│  │      │      │20日│        │詳飯店│      │        │
│  │      │      │    │        │      ├───┼────┤
│  │      │      │    │        │      │陳逸臻│女董表妹│
│  │      │      │    │        │      │      │        │
│  │      │      │    │        │      ├───┼────┤
│  │      │      │    │        │      │某女  │陳伯的媳│
│  │      │      │    │        │      │      │婦（送美│
│  │      │      │    │        │      │      │金者）  │
└─┴───┴───┴──┴────┴───┴───┴────┘
附表三：
┌──┬───┬────────────────┬──┬────────┐
│編號│所有人│      物    品    名    稱      │數量│贓證物清單編號  │
│    │      │                                │    │                │
├──┼───┼────────────────┼──┼────────┤
│ 1  │林文斌│NOKIA手機（黑色）無序號1支      │1支 │臺灣臺北地方法院│
│    │      │                                │    │98年度刑保管字第│
│    │      │                                │    │151號編號004（見│
│    │      │                                │    │原審卷(一)第121頁 │
│    │      │                                │    │）              │
├──┼───┼────────────────┼──┼────────┤
│ 2  │李張光│女用皮包（米白色）              │1個 │臺灣臺北地方法院│
│    │      │                                │    │98年度刑保管字第│
│    │      │                                │    │151號編號047（見│
│    │      │                                │    │原審卷(一)第133頁 │
│    │      │                                │    │）              │
├──┼───┼────────────────┼──┼────────┤
│ 3  │李張光│女用套裝（白色）                │1套 │臺灣臺北地方法院│
│    │      │                                │    │98年度刑保管字第│
│    │      │                                │    │151號編號048（見│
│    │      │                                │    │原審卷(一)第133頁 │
│    │      │                                │    │）              │
├──┼───┼────────────────┼──┼────────┤
│ 4  │陳逸臻│筆記本                          │1本 │臺灣臺北地方法院│
│    │      │                                │    │98年度刑保管字第│
│    │      │                                │    │151號編號052（見│
│    │      │                                │    │原審卷(一)第135頁 │
│    │      │                                │    │）              │
├──┼───┼────────────────┼──┼────────┤
│ 5  │陳逸臻│記事紙                          │5張 │臺灣臺北地方法院│
│    │      │                                │    │98年度刑保管字第│
│    │      │                                │    │151號編號053（見│
│    │      │                                │    │原審卷(一)第135頁 │
│    │      │                                │    │）              │
├──┼───┼────────────────┼──┼────────┤
│ 6  │陳逸臻│行事曆                          │1本 │臺灣臺北地方法院│
│    │      │                                │    │98年度刑保管字第│
│    │      │                                │    │151號編號054（見│
│    │      │                                │    │原審卷(一)第135頁 │
│    │      │                                │    │）              │
└──┴───┴────────────────┴──┴────────┘
附表四：
┌──┬───┬───────────────────────────┐
│編號│所有人│                      扣押物品                        │
├──┼───┼───────────────────────────┤
│ 1  │林文斌│百元美鈔27張、伍拾元美鈔1張、貳拾元美鈔1張、一元美鈔2 │
│    │      │張、淺藍色長袖襯衫1件、Cross銅珠筆1支、Nokia手機(銀色 │
│    │      │)序號(000000000000000)1支、Nokia手機(銅色)無序號(sim卡│
│    │      │號0000000000000)1支、Nokia手機(銀色)無序號1支、Nokia手│
│    │      │機(銀色)無序號不含SIM卡1支、遠傳預付卡(SIM卡卡號021356│
│    │      │000000000)1個、人頭電話戶(何建松、黃顯智收據)2張、面額│
│    │      │新臺幣300萬元本票(票號573801)1張、世華存款憑條(影本)1 │
│    │      │張、林文斌世華銀行收據1張、林文斌國泰世華還款收執證明 │
│    │      │聯1張、林春佐合作金庫放款帳號資料查詢單1張、臺灣企銀( │
│    │      │英文版)林春佐帳戶資料單1張、記事聯絡簿5本、林文斌印章4│
│    │      │顆、林春佐印章3顆、國泰世華銀行金融卡(卡號000000000000│
│    │      │)1片、國泰世華銀行金融卡(卡號000000000000)1片、國泰世 │
│    │      │華銀行(VISA)(卡號0000000000000000)1片、中國信託(VISA)(│
│    │      │卡號0000000000000000)1片、郵局金融卡(卡號0000000000000│
│    │      │02)1片、郵局金融卡(卡號000000000000000)1片、合作金庫金│
│    │      │融卡(卡號0000000000000)1片、彰化銀行金融卡(卡號0000000│
│    │      │0000000)1片、林文斌合作金庫太原分行存摺(0000000000000)│
│    │      │1本、林文斌合作金庫太原分行存摺(0000000000000)1本、林 │
│    │      │文斌世華中港分行存摺(000000000000)1本、林文斌國泰世華 │
│    │      │中臺中分行存摺(000000000000)1本、林文斌彰化銀行水湳分 │
│    │      │行存摺(00000000000000)1本、林文斌臺中市農會存摺(001211│
│    │      │0000000)1本、林文斌臺北富邦北臺中分行存摺(000000000000│
│    │      │)1本、林文斌臺中四張犁郵局存摺(00000000000000)1本、林 │
│    │      │春佐合作金庫太原分行存摺(0000000000000)1本、林滿合作金│
│    │      │庫太原分行存摺(0000000000000)1本、林文斌北屯區○○段  │
│    │      │0000-0000號土地所有權狀資料1份〈權狀正本業經本院裁定發│
│    │      │還〉、林春佐北屯區○○段0000-0000號土地所有權狀資料1份│
│    │      │〈權狀正本業經本院裁定發還〉、林文斌沙鹿鎮○○○段北勢│
│    │      │坑小段00000-000號建物所有權狀等資料1份〈權狀正本業經本│
│    │      │院裁定發還〉、勞力士錶（百蟳）1支、勞力士錶(半紅蟳)1支│
│    │      │、白金屬戒指1只、翡翠鑲碎鑽戒指1只、翡翠鑲碎鑽戒指1只 │
│    │      │、藍寶石鑲鑽戒指1只、鑽戒1只。                        │
├──┼───┼───────────────────────────┤
│ 2  │李張光│勞力士鑽錶1支、鑽錶保證書1張、戒指1只、郵局存摺(帳號  │
│    │      │0000000)1本〈業經本院裁定發還〉、筆記本3本、行動電話  │
│    │      │(0000000000含SIM卡1張)1支、眼鏡2支、一元硬幣52枚、五元│
│    │      │硬幣23枚、女用皮包2個、女用套裝1套。                  │
├──┼───┼───────────────────────────┤
│ 3  │陳逸臻│Sony Ericsson手機(序號00000000000000006)1支、NOKIA手機│
│    │      │(序號000000000000000)1支、錄音帶1捲。                 │
└──┴───┴───────────────────────────┘
附表五：被告和解情形一覽表
┌─┬────┬────┬───┬─────────┬─────────┐
│編│犯罪事實│被害人  │被  告│    和解狀況      │   給付情形       │
│號│        │        │      │                  │                  │
├─┼────┼────┼───┼─────────┼─────────┤
│1 │如事實欄│劉國昌  │李張光│已和解（見原審卷(三)│同意給付和解金18萬│
│  │二、(一)所│廖碧玉  │      │第149頁和解書）   │元（此部分卷內尚無│
│  │示      │        │      │                  │證據足資證明業已給│
│  │        │        │      │                  │付）              │
│  │        │        ├───┼─────────┼─────────┤
│  │        │        │黎進欽│已和解（見本院卷第│同意給付和解金40萬│
│  │        │        │      │125頁）           │元（此部分卷內尚無│
│  │        │        │      │                  │證據足資證明業已給│
│  │        │        │      │                  │付）              │
├─┼────┼────┼───┼─────────┼─────────┤
│2 │如事實欄│張秋池  │李張光│已和解（見原審卷(三)│已先給付和解金5 萬│
│  │二、(二)所│        │      │第98頁和解書）    │元，其餘3 萬原則約│
│  │示      │        │      │                  │定分別於99年7 月31│
│  │        │        │      │                  │日、99年8 月31日、│
│  │        │        │      │                  │99年9 月30日分3 期│
│  │        │        │      │                  │各給付1 萬元（此部│
│  │        │        │      │                  │分卷內尚無證據足資│
│  │        │        │      │                  │證明業已給付）    │
├─┼────┼────┼───┼─────────┼─────────┤
│3 │如事實欄│賴正雄  │李張光│已和解（見原審卷(三)│同意給付和解金12萬│
│  │二、(三)所│方玉珠  │      │第150頁和解書）   │元（此部分卷內尚無│
│  │示      │        │      │                  │證據足資證明業已給│
│  │        │        │      │                  │付）              │
│  │        │        ├───┼─────────┼─────────┤
│  │        │        │黎進欽│已和解（見本院卷第│同意給付和解金15萬│
│  │        │        │      │181頁和解書）     │元（此部分卷內尚無│
│  │        │        │      │                  │證據足資證明業已給│
│  │        │        │      │                  │付）              │
├─┼────┼────┼───┼─────────┼─────────┤
│4 │如事實欄│許文添  │李張光│已和解（見原審卷(三)│已由同案被告林文斌│
│  │二、(四)所│        │      │第126 頁證明書影本│指示張坤地匯款清償│
│  │示      │        │      │）                │1,610萬元         │
├─┼────┼────┼───┼─────────┼─────────┤
│5 │如事實欄│楊勝雄  │李張光│已和解（見原審卷(三)│與同案被告林文斌、│
│  │二、(五)所│        │      │第94頁聲明書）    │陳逸臻共同給付和解│
│  │示      │        │      │                  │金計10萬元（見原審│
│  │        │        │      │                  │卷(二)第131 頁收據影│
│  │        │        │      │                  │本）              │
├─┼────┼────┼───┼─────────┼─────────┤
│6 │如事實欄│陳志誠  │李張光│已和解（見原審卷(三)│已給付和解金8萬元 │
│  │二、(六)所│陳秀珠  │      │第143頁和解書）   │                  │
│  │示      │        ├───┼─────────┼─────────┤
│  │        │        │黎進欽│未和解            │未為任何給付      │
├─┼────┼────┼───┼─────────┼─────────┤
│7 │如事實欄│石漢經  │李張光│已和解            │同意給付和解金70萬│
│  │二、(七)所│林沛晴  │      │                  │元（已給付和解金50│
│  │示      │        │      │                  │萬元）            │
├─┼────┼────┼───┼─────────┼─────────┤
│8 │如事實欄│洪金駿  │李張光│已和解（見原審卷(三)│同意給付和解金7 萬│
│  │二、(八)所│        │      │第95頁民事和解書）│元（此部分卷內尚無│
│  │示      │        │      │                  │證據足資證明業已給│
│  │        │        │      │                  │付）              │
├─┼────┼────┼───┼─────────┼─────────┤
│9 │如事實欄│梁西鋒  │李張光│已和解（見原審卷(三)│同意於99年11月5 日│
│  │二、(九)所│張錦綢  │      │第249頁和解書）   │給付和解金8 萬元（│
│  │示      │        │      │                  │此部分卷內尚無證據│
│  │        │        │      │                  │足資證明業已給付）│
├─┼────┼────┼───┼─────────┼─────────┤
│10│如事實欄│邱長福  │李張光│已和解（見原審卷(三)│已以支票（支票號碼│
│  │二、(十)所│黃鋅鳳  │      │第318 頁和解書）  │：UA0000000 號）支│
│  │示      │        │      │                  │付和解金20萬元    │
│  │        │        ├───┼─────────┼─────────┤
│  │        │        │黎進欽│未和解            │未為任何給付      │
├─┼────┼────┼───┼─────────┼─────────┤
│11│如事實欄│蔡朝憲  │李張光│已和解（見原審卷(三)│已給付和解金7萬元 │
│  │二、(十一)所│        │      │第114頁和解書）   │                  │
│  │示      │        │      │                  │                  │
├─┼────┼────┼───┼─────────┼─────────┤
│12│如事實欄│紀金生  │李張光│已和解（見本院卷第│已給付和解金16萬元│
│  │二、(十二)所│紀鄧秀鳳│      │57頁和解書影本）  │                  │
│  │示      │        │      │                  │                  │
├─┼────┼────┼───┼─────────┼─────────┤
│13│如事實欄│陳吳白玉│李張光│此部分因屬未遂，且│已為公益捐款（見原│
│  │二、(十三)所│陳伯文  │      │未與被害人達成和解│審卷(三)第319頁）   │
│  │示      │        ├───┤，原審遂於99年11月├─────────┤
│  │        │        │黎進欽│19日當庭諭知於宣判│未為任何給付      │
│  │        │        ├───┤前捐款公益團體5 萬├─────────┤
│  │        │        │陳桂芬│元（見原審卷(三)第22│已為公益捐款（見原│
│  │        │        │      │1頁）             │審卷(三)第296頁）   │
├─┼────┼────┼───┼─────────┼─────────┤
│14│如事實欄│張良雄  │李張光│已和解（見原審卷(三)│同意給付和解金7 萬│
│  │二、(十四)所│        │      │第96頁和解書）    │5 千元（此部分卷內│
│  │示      │        │      │                  │尚無證據足資證明業│
│  │        │        │      │                  │已給付）          │
│  │        │        ├───┼─────────┼─────────┤
│  │        │        │黎進欽│未和解            │未為任何給付      │
├─┼────┼────┼───┼─────────┼─────────┤
│15│如事實欄│許秀雄  │李張光│已和解（見原審卷(三)│已由同案被告林文斌│
│  │二、(十五)所│林玉珠  │      │第250頁和解書）   │給付和解金865 萬元│
│  │示      │        ├───┼─────────┼─────────┤
│  │        │        │黎進欽│已和解（見原審卷(三)│已由同案被告林文斌│
│  │        │        │      │第253頁）         │給付和解金865 萬元│
│  │        │        ├───┼─────────┼─────────┤
│  │        │        │陳桂芬│已和解（見本院卷第│已由同案被告林文斌│
│  │        │        │      │95頁）            │給付和解金865 萬元│
├─┼────┼────┼───┼─────────┼─────────┤
│16│如事實欄│賴枝旺  │李張光│已和解（見原審卷(三)│已由同案被告林文斌│
│  │二、(十六)所│莊阿雪  │      │第97頁和解書）    │給付和解金525 萬元│
│  │示      │        ├───┼─────────┼─────────┤
│  │        │        │黎進欽│已和解（見原審98年│已由同案被告林文斌│
│  │        │        │      │度易字第2255號卷第│給付和解金525 萬元│
│  │        │        │      │91頁和解書）      │                  │
└─┴────┴────┴───┴─────────┴─────────┘